ACORDAO-COMPLETO-2399184

ACÓRDÃO 2296/2020 ATA 32/2020 - PLENÁRIO

VISTOS, relatados e discutidos estes autos de tomada de contas especial instaurada pelo Instituto Nacional do Seguro Social (INSS) em desfavor, originalmente, de Juarez Pereira de Araújo Júnior, como então servidor do INSS no âmbito da gerência executiva de São Luís - MA, em inicial solidariedade com os segurados-beneficiários, diante da irregular concessão de benefícios previdenciários e da subsequente produção de dano ao erário sob o valor histórico de R$ 333.900,76;
ACORDAM os Ministros do Tribunal de Contas da União, reunidos em Sessão do Plenário, ante as razões expostas pelo Relator, em:
9.1. considerar revel o responsável (Juarez Pereira de Araújo Júnior) , nos termos do art. 12, § 3º, da Lei nº 8.443, de 1992;
9.2. julgar irregulares as contas de Juarez Pereira de Araújo Júnior, nos termos dos arts. 16, III, alíneas "c" e "d", e 19, caput, da Lei nº 8.443, de 1992, para condená-lo ao pagamento do correspondente débito, com a atualização monetária e os juros de mora calculados desde as datas informadas até o efetivo recolhimento, fixando-lhe o prazo de 15 (quinze) dias, contados da notificação, para que comprove perante o Tribunal, nos termos do art. 214, III, "a", do RITCU, o recolhimento da referida dívida em favor do Instituto Nacional do Seguro Social, na forma da legislação em vigor, sob as seguintes condições:
	Valor Original (em R$) :
	Data da Ocorrência:

	 1.083,08 
	7/4/2000

	 1.046,97 
	7/4/2000

	    713,79 
	14/4/2000

	 1.225,63 
	3/5/2000

	 1.225,63 
	4/5/2000

	 1.083,08 
	8/5/2000

	    973,36 
	15/5/2000

	 1.225,63 
	5/6/2000

	 1.083,08 
	7/6/2000

	    973,36 
	15/6/2000

	    522,86 
	20/6/2000

	    922,71 
	20/6/2000

	    922,71 
	20/6/2000

	 1.248,91 
	6/7/2000

	 1.103,65 
	7/7/2000

	 1.184,11 
	12/7/2000

	    920,56 
	14/7/2000

	 1.261,22 
	14/7/2000

	    935,81 
	14/7/2000

	    987,18 
	17/7/2000

	 1.248,91 
	7/8/2000

	 1.103,65 
	7/8/2000

	 1.184,11 
	10/8/2000

	    526,34 
	11/8/2000

	    987,18 
	15/8/2000

	    935,81 
	15/8/2000

	    980,85 
	21/8/2000

	 1.279,38 
	21/8/2000

	 1.261,22 
	23/8/2000

	 1.248,91 
	5/9/2000

	 1.103,65 
	8/9/2000

	    935,81 
	8/9/2000

	 1.391,26 
	11/9/2000

	 1.227,59 
	11/9/2000

	 1.184,11 
	12/9/2000

	 1.315,87 
	13/9/2000

	    987,18 
	15/9/2000

	 1.279,38 
	20/9/2000

	 1.261,22 
	21/9/2000

	    725,83 
	26/9/2000

	 1.146,05 
	26/9/2000

	    719,17 
	27/9/2000

	 1.135,54 
	27/9/2000

	    177,10 
	27/9/2000

	 1.328,25 
	27/9/2000

	 1.248,91 
	5/10/2000

	 1.103,65 
	6/10/2000

	    935,81 
	6/10/2000

	 1.227,59 
	9/10/2000

	 1.315,87 
	9/10/2000

	 1.328,25 
	10/10/2000

	 1.184,11 
	10/10/2000

	 1.146,05 
	11/10/2000

	 1.261,22 
	13/10/2000

	    987,18 
	16/10/2000

	 1.279,38 
	16/10/2000

	 1.219,56 
	17/10/2000

	    799,14 
	17/10/2000

	 1.141,64 
	17/10/2000

	    847,35 
	20/10/2000

	 1.105,25 
	20/10/2000

	 1.135,54 
	23/10/2000

	 1.248,91 
	6/11/2000

	 1.103,65 
	8/11/2000

	    798,36 
	9/11/2000

	 1.260,58 
	9/11/2000

	 1.227,59 
	9/11/2000

	    935,81 
	9/11/2000

	 1.315,87 
	9/11/2000

	 1.138,89 
	10/11/2000

	 1.328,25 
	10/11/2000

	 1.184,11 
	10/11/2000

	 1.261,22 
	13/11/2000

	 1.146,05 
	14/11/2000

	 1.135,54 
	14/11/2000

	    987,18 
	16/11/2000

	 1.141,64 
	16/11/2000

	 1.279,38 
	16/11/2000

	 1.240,65 
	22/11/2000

	 1.219,56 
	22/11/2000

	 1.076,85 
	22/11/2000

	 1.105,25 
	30/11/2000

	 1.248,91 
	5/12/2000

	 1.040,75 
	5/12/2000

	 1.103,65 
	7/12/2000

	 1.011,67 
	7/12/2000

	 1.138,89 
	7/12/2000

	    474,53 
	7/12/2000

	    935,81 
	7/12/2000

	    779,84 
	7/12/2000

	 1.076,85 
	7/12/2000

	    538,42 
	7/12/2000

	 1.146,05 
	11/12/2000

	    573,02 
	11/12/2000

	 1.328,25 
	11/12/2000

	    553,43 
	11/12/2000

	 1.227,59 
	11/12/2000

	    613,79 
	11/12/2000

	 1.184,11 
	11/12/2000

	    789,40 
	11/12/2000

	 1.315,87 
	11/12/2000

	    548,27 
	11/12/2000

	 1.105,25 
	12/12/2000

	    460,52 
	12/12/2000

	    406,52 
	13/12/2000

	 1.219,56 
	13/12/2000

	    987,18 
	14/12/2000

	    822,65 
	14/12/2000

	 1.135,54 
	14/12/2000

	    567,77 
	14/12/2000

	    720,12 
	14/12/2000

	 1.028,75 
	14/12/2000

	    731,96 
	14/12/2000

	 1.045,66 
	14/12/2000

	    261,41 
	14/12/2000

	    731,96 
	14/12/2000

	 1.045,66 
	14/12/2000

	    261,41 
	14/12/2000

	 1.279,38 
	15/12/2000

	    746,30 
	15/12/2000

	    831,63 
	15/12/2000

	 1.188,05 
	15/12/2000

	    297,01 
	15/12/2000

	 1.240,65 
	20/12/2000

	    413,55 
	20/12/2000

	    475,68 
	20/12/2000

	 1.141,64 
	20/12/2000

	 1.260,58 
	20/12/2000

	    420,19 
	20/12/2000

	 1.219,56 
	5/1/2001

	 1.138,89 
	5/1/2001

	 1.248,91 
	8/1/2001

	 1.103,65 
	8/1/2001

	 1.260,58 
	8/1/2001

	    935,81 
	8/1/2001

	 1.146,05 
	9/1/2001

	 1.227,59 
	9/1/2001

	 1.315,87 
	9/1/2001

	 1.328,25 
	10/1/2001

	 1.184,11 
	10/1/2001

	 1.240,65 
	12/1/2001

	    987,18 
	15/1/2001

	 1.135,54 
	15/1/2001

	 1.279,38 
	15/1/2001

	    146,78 
	16/1/2001

	      91,74 
	16/1/2001

	 1.100,92 
	16/1/2001

	 1.028,75 
	16/1/2001

	 1.045,66 
	16/1/2001

	 1.045,66 
	16/1/2001

	 1.188,05 
	18/1/2001

	 1.105,25 
	18/1/2001

	 1.076,85 
	19/1/2001

	 1.141,64 
	22/1/2001

	 1.219,56 
	5/2/2001

	 1.248,91 
	6/2/2001

	 1.076,85 
	6/2/2001

	 1.103,65 
	7/2/2001

	 1.138,89 
	7/2/2001

	 1.260,58 
	7/2/2001

	    935,81 
	7/2/2001

	 1.227,59 
	8/2/2001

	 1.315,87 
	8/2/2001

	 1.146,05 
	9/2/2001

	 1.328,25 
	9/2/2001

	 1.184,11 
	12/2/2001

	 1.261,22 
	13/2/2001

	 1.261,22 
	13/2/2001

	 1.240,65 
	13/2/2001

	 1.105,25 
	13/2/2001

	    987,18 
	14/2/2001

	 1.045,66 
	14/2/2001

	 1.045,66 
	14/2/2001

	 1.188,05 
	14/2/2001

	 1.100,92 
	15/2/2001

	 1.135,54 
	15/2/2001

	 1.028,75 
	15/2/2001

	 1.279,38 
	15/2/2001

	 1.261,22 
	20/2/2001

	    840,81 
	20/2/2001

	 1.219,56 
	5/3/2001

	 1.248,91 
	6/3/2001

	 1.076,85 
	6/3/2001

	 1.103,65 
	7/3/2001

	 1.138,89 
	7/3/2001

	 1.141,64 
	7/3/2001

	 1.141,64 
	7/3/2001

	    935,81 
	7/3/2001

	 1.227,59 
	8/3/2001

	 1.315,87 
	8/3/2001

	 1.328,25 
	9/3/2001

	 1.260,58 
	9/3/2001

	 1.146,05 
	12/3/2001

	 1.184,11 
	12/3/2001

	    987,18 
	14/3/2001

	 1.135,54 
	14/3/2001

	 1.279,38 
	14/3/2001

	 1.188,05 
	14/3/2001

	 1.240,65 
	15/3/2001

	 1.100,92 
	15/3/2001

	 1.028,75 
	16/3/2001

	 1.105,25 
	16/3/2001

	 1.045,66 
	22/3/2001

	 1.045,66 
	22/3/2001

	 1.260,58 
	4/4/2001

	 1.219,56 
	5/4/2001

	 1.248,91 
	6/4/2001

	 1.103,65 
	6/4/2001

	 1.138,89 
	6/4/2001

	 1.076,85 
	6/4/2001

	 1.141,64 
	9/4/2001

	 1.227,59 
	9/4/2001

	    935,81 
	9/4/2001

	 1.315,87 
	9/4/2001

	 1.328,25 
	10/4/2001

	 1.184,11 
	10/4/2001

	 1.188,05 
	11/4/2001

	 1.105,25 
	12/4/2001

	 1.240,65 
	16/4/2001

	    987,18 
	16/4/2001

	 1.135,54 
	16/4/2001

	 1.028,75 
	16/4/2001

	 1.279,38 
	16/4/2001

	 1.261,22 
	17/4/2001

	 1.100,92 
	17/4/2001

	 1.045,66 
	19/4/2001

	 1.045,66 
	19/4/2001

	 1.146,05 
	4/5/2001

	 1.146,05 
	4/5/2001

	 1.219,56 
	4/5/2001

	 1.260,58 
	4/5/2001

	 1.248,91 
	7/5/2001

	 1.138,89 
	7/5/2001

	 1.076,85 
	7/5/2001

	 1.103,65 
	8/5/2001

	 1.227,59 
	9/5/2001

	 1.315,87 
	9/5/2001

	 1.328,25 
	10/5/2001

	    935,81 
	10/5/2001

	 1.184,11 
	10/5/2001

	 1.188,05 
	11/5/2001

	 1.105,25 
	11/5/2001

	 1.240,65 
	14/5/2001

	 1.135,54 
	14/5/2001

	 1.141,64 
	14/5/2001

	 1.100,92 
	15/5/2001

	    987,18 
	15/5/2001

	 1.279,38 
	15/5/2001

	 1.045,66 
	16/5/2001

	 1.045,66 
	16/5/2001

	 1.028,75 
	17/5/2001

	 1.261,22 
	18/5/2001

	 1.248,91 
	5/6/2001

	 1.219,56 
	5/6/2001

	 1.260,58 
	5/6/2001

	 1.138,89 
	6/6/2001

	 1.103,65 
	7/6/2001

	 1.261,22 
	8/6/2001

	 1.227,59 
	8/6/2001

	    935,81 
	8/6/2001

	 1.076,85 
	8/6/2001

	 1.315,87 
	8/6/2001

	 1.328,25 
	11/6/2001

	 1.184,11 
	11/6/2001

	 1.045,66 
	11/6/2001

	 1.045,66 
	11/6/2001

	 1.240,65 
	12/6/2001

	 1.141,64 
	12/6/2001

	 1.188,05 
	12/6/2001

	 1.105,25 
	12/6/2001

	 1.100,92 
	15/6/2001

	    987,18 
	15/6/2001

	 1.135,54 
	15/6/2001

	 1.028,75 
	15/6/2001

	 1.279,38 
	15/6/2001

	 1.344,57 
	4/7/2001

	 1.219,56 
	4/7/2001

	 1.357,82 
	5/7/2001

	 1.222,48 
	5/7/2001

	 1.318,56 
	5/7/2001

	 1.188,18 
	6/7/2001

	 1.007,49 
	6/7/2001

	 1.321,62 
	9/7/2001

	 1.412,45 
	9/7/2001

	 1.425,74 
	10/7/2001

	 1.274,81 
	10/7/2001

	 1.089,05 
	10/7/2001

	 1.089,05 
	10/7/2001

	 1.237,35 
	11/7/2001

	 1.297,71 
	12/7/2001

	 1.208,65 
	12/7/2001

	 1.144,84 
	13/7/2001

	 1.062,79 
	13/7/2001

	 1.377,38 
	13/7/2001

	 1.170,12 
	16/7/2001

	 1.218,88 
	17/7/2001

	 1.071,44 
	17/7/2001

	 1.159,33 
	18/7/2001

	 1.146,05 
	19/7/2001

	 1.230,17 
	19/7/2001

	 1.344,57 
	3/8/2001

	 1.318,56 
	3/8/2001

	 1.219,56 
	6/8/2001

	 1.222,48 
	6/8/2001

	 1.357,82 
	7/8/2001

	 1.188,18 
	7/8/2001

	 1.321,62 
	8/8/2001

	 1.007,49 
	8/8/2001

	 1.159,33 
	8/8/2001

	 1.412,45 
	8/8/2001

	 1.425,74 
	9/8/2001

	 1.274,81 
	10/8/2001

	 1.089,05 
	10/8/2001

	 1.089,05 
	10/8/2001

	 1.237,35 
	10/8/2001

	 1.297,71 
	13/8/2001

	 1.208,65 
	13/8/2001

	 1.144,84 
	14/8/2001

	 1.062,79 
	14/8/2001

	 1.377,38 
	14/8/2001

	 1.170,12 
	14/8/2001

	 1.218,88 
	16/8/2001

	 1.071,44 
	16/8/2001

	 1.230,17 
	20/8/2001

	 1.318,56 
	4/9/2001

	 1.344,57 
	5/9/2001

	 1.222,48 
	6/9/2001

	 1.159,33 
	6/9/2001

	 1.188,18 
	10/9/2001

	 1.007,49 
	10/9/2001

	 1.089,05 
	10/9/2001

	 1.089,05 
	10/9/2001

	 1.357,82 
	11/9/2001

	 1.321,62 
	11/9/2001

	 1.412,45 
	11/9/2001

	 1.291,14 
	12/9/2001

	 1.425,74 
	12/9/2001

	 1.274,81 
	12/9/2001

	 1.297,71 
	13/9/2001

	 1.208,65 
	13/9/2001

	 1.170,12 
	13/9/2001

	 1.218,88 
	14/9/2001

	 1.237,35 
	14/9/2001

	 1.144,84 
	17/9/2001

	 1.062,79 
	17/9/2001

	 1.377,38 
	17/9/2001

	 1.071,44 
	18/9/2001

	 1.344,57 
	3/10/2001

	 1.318,56 
	3/10/2001

	 1.188,18 
	5/10/2001

	 1.222,48 
	5/10/2001

	 1.007,49 
	5/10/2001

	 1.159,33 
	5/10/2001

	 1.321,62 
	8/10/2001

	 1.412,45 
	8/10/2001

	 1.089,05 
	8/10/2001

	 1.089,05 
	8/10/2001

	 1.425,74 
	9/10/2001

	 1.291,14 
	10/10/2001

	 1.274,81 
	10/10/2001

	 1.237,35 
	10/10/2001

	 1.357,82 
	15/10/2001

	 1.297,71 
	15/10/2001

	 1.144,84 
	15/10/2001

	 1.062,79 
	15/10/2001

	 1.218,88 
	15/10/2001

	 1.377,38 
	15/10/2001

	 1.208,65 
	16/10/2001

	 1.170,12 
	16/10/2001

	 1.071,44 
	18/10/2001

	 1.230,17 
	19/10/2001

	 1.230,17 
	19/10/2001

	 1.344,57 
	6/11/2001

	 1.318,56 
	6/11/2001

	 1.007,49 
	7/11/2001

	 1.159,33 
	7/11/2001

	 1.357,82 
	8/11/2001

	 1.188,18 
	8/11/2001

	 1.222,48 
	8/11/2001

	 1.291,14 
	9/11/2001

	 1.321,62 
	9/11/2001

	 1.412,45 
	9/11/2001

	 1.274,81 
	12/11/2001

	 1.089,05 
	12/11/2001

	 1.089,05 
	12/11/2001

	 1.297,71 
	13/11/2001

	 1.425,74 
	13/11/2001

	 1.237,35 
	13/11/2001

	 1.170,12 
	13/11/2001

	 1.218,88 
	14/11/2001

	 1.144,84 
	16/11/2001

	 1.062,79 
	16/11/2001

	 1.377,38 
	16/11/2001

	 1.208,65 
	19/11/2001

	 1.071,44 
	19/11/2001

	 1.230,17 
	26/11/2001

	 1.291,14 
	4/12/2001

	 1.291,14 
	4/12/2001

	 1.344,57 
	5/12/2001

	 1.344,57 
	5/12/2001

	 1.318,56 
	5/12/2001

	 1.318,56 
	5/12/2001

	 1.222,48 
	6/12/2001

	 1.222,48 
	6/12/2001

	 1.188,18 
	7/12/2001

	 1.188,18 
	7/12/2001

	 1.007,49 
	7/12/2001

	 1.007,49 
	7/12/2001

	 1.159,33 
	7/12/2001

	 1.159,33 
	7/12/2001

	 1.357,82 
	10/12/2001

	 1.357,82 
	10/12/2001

	 1.321,62 
	10/12/2001

	 1.321,62 
	10/12/2001

	 1.412,45 
	10/12/2001

	 1.412,45 
	10/12/2001

	 1.425,74 
	11/12/2001

	 1.425,74 
	11/12/2001

	 1.274,81 
	11/12/2001

	 1.274,81 
	11/12/2001

	 1.297,71 
	12/12/2001

	 1.297,71 
	12/12/2001

	 1.237,35 
	12/12/2001

	 1.237,35 
	12/12/2001

	 1.144,84 
	14/12/2001

	 1.144,84 
	14/12/2001

	 1.230,17 
	14/12/2001

	 1.230,17 
	14/12/2001

	 1.062,79 
	14/12/2001

	 1.062,79 
	14/12/2001

	 1.218,88 
	14/12/2001

	 1.218,88 
	14/12/2001

	 1.377,38 
	14/12/2001

	 1.377,38 
	14/12/2001

	 1.170,12 
	14/12/2001

	 1.170,12 
	14/12/2001

	 1.071,44 
	17/12/2001

	 1.071,44 
	17/12/2001

	 1.089,05 
	17/12/2001

	 1.089,05 
	17/12/2001

	 1.089,05 
	17/12/2001

	 1.089,05 
	17/12/2001

	 1.208,65 
	19/12/2001

	 1.208,65 
	19/12/2001

	 1.344,57 
	4/1/2002

	 1.318,56 
	4/1/2002

	 1.291,14 
	7/1/2002

	 1.222,48 
	7/1/2002

	 1.089,05 
	7/1/2002

	 1.089,05 
	7/1/2002

	 1.188,18 
	8/1/2002

	 1.159,33 
	8/1/2002

	 1.321,62 
	9/1/2002

	 1.007,49 
	9/1/2002

	 1.412,45 
	9/1/2002

	 1.425,74 
	10/1/2002

	 1.274,81 
	10/1/2002

	 1.237,35 
	11/1/2002

	 1.357,82 
	14/1/2002

	 1.297,71 
	14/1/2002

	 1.218,88 
	14/1/2002

	 1.170,12 
	14/1/2002

	 1.144,84 
	15/1/2002

	 1.062,79 
	15/1/2002

	 1.377,38 
	15/1/2002

	 1.230,17 
	16/1/2002

	 1.071,44 
	17/1/2002

	 1.208,65 
	22/1/2002

	 1.344,57 
	5/2/2002

	 1.291,14 
	5/2/2002

	 1.318,56 
	5/2/2002

	 1.357,82 
	6/2/2002

	 1.188,18 
	7/2/2002

	 1.222,48 
	7/2/2002

	 1.321,62 
	8/2/2002

	 1.007,49 
	8/2/2002

	 1.159,33 
	8/2/2002

	 1.412,45 
	8/2/2002

	 1.425,74 
	14/2/2002

	 1.274,81 
	14/2/2002

	 1.170,12 
	14/2/2002

	 1.218,88 
	15/2/2002

	 1.237,35 
	15/2/2002

	 1.297,71 
	18/2/2002

	 1.144,84 
	18/2/2002

	 1.062,79 
	18/2/2002

	 1.071,44 
	18/2/2002

	 1.377,38 
	18/2/2002

	 1.089,05 
	19/2/2002

	 1.089,05 
	19/2/2002

	 1.230,17 
	21/2/2002

	 1.208,65 
	22/2/2002

	 1.318,56 
	1/3/2002

	 1.344,57 
	5/3/2002

	 1.291,14 
	5/3/2002

	 1.357,82 
	6/3/2002

	 1.188,18 
	7/3/2002

	 1.222,48 
	7/3/2002

	 1.321,62 
	8/3/2002

	 1.007,49 
	8/3/2002

	 1.412,45 
	8/3/2002

	 1.425,74 
	11/3/2002

	 1.274,81 
	11/3/2002

	 1.089,05 
	11/3/2002

	 1.089,05 
	11/3/2002

	 1.159,33 
	12/3/2002

	 1.144,84 
	14/3/2002

	 1.230,17 
	14/3/2002

	 1.062,79 
	14/3/2002

	 1.218,88 
	15/3/2002

	 1.377,38 
	15/3/2002

	 1.237,35 
	15/3/2002

	 1.071,44 
	18/3/2002

	 1.170,12 
	19/3/2002

	 1.297,71 
	20/3/2002

	 1.208,65 
	22/3/2002

	 1.318,56 
	1/4/2002

	 1.344,57 
	3/4/2002

	 1.291,14 
	4/4/2002

	 1.188,18 
	5/4/2002

	 1.222,48 
	5/4/2002

	 1.321,62 
	8/4/2002

	 1.412,45 
	8/4/2002

	 1.007,49 
	9/4/2002

	 1.159,33 
	9/4/2002

	 1.089,05 
	9/4/2002

	 1.089,05 
	9/4/2002

	 1.357,82 
	10/4/2002

	 1.274,81 
	10/4/2002

	 1.425,74 
	11/4/2002

	 1.237,35 
	11/4/2002

	 1.297,71 
	12/4/2002

	 1.062,79 
	12/4/2002

	 1.144,84 
	15/4/2002

	 1.218,88 
	15/4/2002

	 1.377,38 
	15/4/2002

	 1.230,17 
	16/4/2002

	 1.170,12 
	16/4/2002

	 1.071,44 
	18/4/2002

	 1.208,65 
	25/4/2002

	 1.318,56 
	2/5/2002

	 1.344,57 
	6/5/2002

	 1.357,82 
	7/5/2002

	 1.291,14 
	7/5/2002

	 1.188,18 
	8/5/2002

	 1.222,48 
	8/5/2002

	 1.007,49 
	8/5/2002

	 1.321,62 
	9/5/2002

	 1.425,74 
	10/5/2002

	 1.274,81 
	10/5/2002

	 1.412,45 
	10/5/2002

	 1.089,05 
	10/5/2002

	 1.089,05 
	10/5/2002

	 1.297,71 
	13/5/2002

	 1.237,35 
	13/5/2002

	 1.218,88 
	14/5/2002

	 1.159,33 
	14/5/2002

	 1.170,12 
	14/5/2002

	 1.062,79 
	15/5/2002

	 1.377,38 
	15/5/2002

	 1.144,84 
	16/5/2002

	 1.230,17 
	16/5/2002

	 1.071,44 
	16/5/2002

	 1.208,65 
	29/5/2002

	 1.291,14 
	4/6/2002

	 1.344,57 
	5/6/2002

	 1.318,56 
	5/6/2002

	 1.357,82 
	7/6/2002

	 1.222,48 
	7/6/2002

	 1.007,49 
	7/6/2002

	 1.321,62 
	10/6/2002

	 1.412,45 
	10/6/2002

	 1.089,05 
	10/6/2002

	 1.089,05 
	10/6/2002

	 1.230,17 
	11/6/2002

	 1.425,74 
	11/6/2002

	 1.297,71 
	12/6/2002

	 1.237,35 
	13/6/2002

	 1.144,84 
	14/6/2002

	 1.218,88 
	14/6/2002

	 1.159,33 
	14/6/2002

	 1.377,38 
	14/6/2002

	 1.071,44 
	17/6/2002

	 1.208,65 
	1/7/2002

	 1.468,27 
	3/7/2002

	 1.334,94 
	4/7/2002

	 1.482,73 
	11/7/2002

	 1.334,94 
	6/8/2002

9.3. autorizar, caso requerido, nos termos do art. 26 da Lei n.º 8.443, de 1992, e do art. 217 do RITCU, o parcelamento da dívida fixada por este Acórdão em até 36 (trinta e seis) parcelas mensais e sucessivas, com a atualização monetária e os correspondentes acréscimos legais, esclarecendo ao responsável que a falta de pagamento de qualquer parcela importará no vencimento antecipado do saldo devedor, sem prejuízo das demais medidas legais;
9.4. autorizar, desde logo, a cobrança judicial da dívida fixada por este Acórdão, nos termos do art. 28, inciso II, da Lei nº 8.443, de 1992, diante do não atendimento à notificação;
9.5. solicitar, por intermédio do Ministério Público junto ao TCU, que a Advocacia-Geral da União adote as medidas necessárias ao arresto dos bens de Juarez Pereira de Araújo Júnior, nos termos do art. 61 da Lei nº 8.443, de 1992, e do art. 275 do RITCU, diante da não comprovação, dentro do prazo estabelecido, sobre o efetivo recolhimento da subjacente dívida, devendo o MPTCU atentar para a eventual possibilidade de promover o referido arresto em relação ao valor consolidado do débito imputado contra o aludido responsável em outros processos de tomada de contas especial autuados no âmbito do TCU;
9.6. enviar a cópia deste Acórdão, com o Relatório e a Proposta de Deliberação, ao Instituto Nacional do Seguro Social (INSS) e à Procuradoria-Geral Federal junto à Advocacia-Geral da União, para ciência e adoção das providências solicitadas pelo item 9.5 deste Acórdão; e
9.7. enviar a cópia deste Acórdão, com o Relatório e a Proposta de Deliberação, à Procuradoria da República no Estado do Maranhão, nos termos do art. 16, § 3º, da Lei nº 8.443, de 1992, e do art. 209, § 7º, do RITCU, para o ajuizamento das ações civis e penais cabíveis.

Tomada de contas especial instaurada diante da irregular concessão de benefícios previdenciários.

Instituto Nacional do Seguro Social (INSS).

3. Responsável: Juarez Pereira de Araújo Junior (CPF XXX.604.283-XX).

13.1. Ministros presentes: José Mucio Monteiro (Presidente), Walton Alencar Rodrigues, Benjamin Zymler, Augusto Nardes, Aroldo Cedraz, Raimundo Carreiro, Ana Arraes e Bruno Dantas.
13.2. Ministro-Substituto convocado: Augusto Sherman Cavalcanti.
13.3. Ministros-Substitutos presentes: Marcos Bemquerer Costa, André Luís de Carvalho (Relator) e Weder de Oliveira.

ANDRÉ DE CARVALHO

Trata-se de tomada de contas especial instaurada pelo Instituto Nacional do Seguro Social (INSS) em desfavor, originalmente, de Juarez Pereira de Araújo Júnior, como então servidor do INSS no âmbito da gerência executiva de São Luís - MA, em inicial solidariedade com os segurados-beneficiários, diante da irregular concessão de benefícios previdenciários e da subsequente produção de dano ao erário sob o valor histórico de R$ 333.900,76.
2.	Após a análise final do feito, o Auditor Federal Pedro Henrique Braz de Souza lançou o seu parecer conclusivo à Peça 61, com a anuência dos dirigentes da Secex-TCE (Peças 62 e 63) , nos seguintes termos:
	" (...)  HISTÓRICO 
	2. Conforme parecer jurídico constante da peça 9, denúncia feita por segurado levou à realização de Missão de Auditoria de Benefícios na agência de Pinheiro/MA. Finalizada a auditoria, foram detectados 73 benefícios com indícios de irregularidades, concedidos pelo então servdor Juarez Pereira de Araújo Júnior (peça 11) , motivo pelo qual foi instaurado, em 31/3/2003, o Processo Administrativo Disciplinar - PAD 35078.000915/2002-76, com a finalidade de apurar a suposta infração praticada pelo servidor no exercício de suas atribuições (peça 8) .
	3. Regularmente notificado pelas irregularidades detectadas, o então servidor apresentou defesa, a qual não foi capaz de elidir sua responsabilidade, motivo pelo qual foi indiciado pela transgressão do disposto nos incisos I, II e III, do artigo 116, incisos IX e XV do artigo 117 e inciso IV, do art. 132, todos da Lei n° 8.112, de 1990, por ter concedido benefícios com documentos extemporâneos, inautênticos e inidôneos; majorado irregularmente o tempo de serviço; inserido indevidamente dados fictícios das remunerações dos titulares dos benefícios para cálculo de Renda Mensal Inicial - RMI fictícia, bem como dados contendo informações rasuradas/adulteradas; concedido benefício sem a devida assinatura dos segurados no respectivo requerimento; dentre outras irregularidades.
	4. Caracterizada a infração funcional, a Consultoria Jurídica do Ministério da Previdência Social propôs a aplicação da penalidade de demissão a Juarez Pereira de Araújo Júnior, com a qual concordou o Ministro de Estado da Previdência Social, demitindo-o em 25/11/2003 (peça 10) .
	5. Esgotadas as medidas administrativas internas sem obtenção da recomposição do dano ao erário, o Gerente Executivo em São Luís determinou a instauração de Procedimento de Tomada de Contas Especial (peça 1) .
	6. Devido à grande quantidade de responsáveis, o INSS optou por instaurar quatro TCEs, distintas. Encerrada a participação da Comissão de TCE sem que houvesse êxito no ressarcimento pretendido, encaminharam a Tomada de Contas Especial ao Ministério da Transparência e Controladoria-Geral da União - MTCGU, que emitiu relatório (peça 47) e certificou pela irregularidade das contas (peça 48) , com o qual anuiu o dirigente do controle interno em seu parecer (peça 49) .
	7. Por fim, o Ministro do Desenvolvimento Social atestou haver tomado conhecimento (peça 50) e encaminhou a Tomada de Contas Especial ao TCU, dando origem ao presente TC Processo 037.034/2018-9 e ao TC Processo 037.174/2018-5 (apenso) . 
	8. Autuada no TCU em 19/10/2018, foi realizada Instrução Preliminar com proposta de citação (peça 46) do Sr. Juarez Pereira de Araújo Júnior, proposta essa que obteve parecer favorável da Subunidade (peça 47) , da Unidade (peça 48) e do Relator (peça 49) . 
	9. O responsável foi citado por meio dos Ofícios 6489/2019, 6539/2019 e 6540/2019-TCU/Secex-TCE (peça 51, 55 e 56) , tendo tomado ciência no dia 16/10/2019, conforme atesta o AR constante da peça 57.
	ANÁLISE DOS PRESSUPOSTOS DE PROCEDIBILIDADE DA IN/TCU 71/2012 
	Prejuízo ao Contraditório e Ampla Defesa
	10. Verifica-se que não há prejuízo ao contraditório e ampla defesa, uma vez que não houve o transcurso de mais de dez anos desde o fato gerador sem que tenha havido a notificação dos responsáveis pela autoridade administrativa federal competente (art. 6º, inciso II, c/c art. 19 da IN/TCU 71/2012, modificada pela IN/TCU 76/2016) , pois o fato gerador da concessão dos benefícios irregulares ocorreu entre 2000 e 2002 e a primeira notificação do responsável, Juarez Pereira de Araújo Júnior, foi realizada em 2003, no âmbito do Processo Administrativo Disciplinar nº 35078.000915/2002-76. 
	Valor de Constituição da TCE
	11. Verifica-se ainda que o valor atualizado do débito, em 1/1/2017, somado ao do TC Processo 037.174/2018-5 (apenso) era de R$ 1.860.794,26, superior ao limite mínimo para instauração da TCE, estabelecido em R$ 100.000,00 no art. 6º, inciso I, c/c o art. 19 da IN/TCU 71/2012, modificada pela IN/TCU 76/2016. 
	EXAME TÉCNICO
	Esgotamento da via administrativa do Ministério da Saúde para ressarcimento do dano
	12. Preliminarmente, oportuno consignar que, nos termos do art. 23, § 1º, do Decreto 7.827/2012, que regulamenta a Lei Complementar 141/2012, e item 9.3.5.2 do Acórdão 1072/2017-TCU-Plenário (Relator Min. Bruno Dantas) , foram esgotadas, na via administrativa de controle interno do Ministério da Saúde, as medidas para ressarcimento do dano, conforme notificações constantes da peça 26. 
	Caracterização das irregularidades geradoras do dano ao erário
	13. Denúncia feita por segurado levou à realização de Missão de Auditoria de Benefícios na agência de Pinheiro/MA. Finalizada a auditoria, foram detectados 73 benefícios com indícios de irregularidades, concedidos pelo então servidor Juarez Pereira de Araújo Júnior (peça 11) , motivo pelo qual foi instaurado, em 31/3/2003, o Processo Administrativo Disciplinar - PAD 35078.000915/2002-76, com a finalidade de apurar a suposta infração praticada pelo servidor no exercício de suas atribuições (peça 8) .
	14. No âmbito do PAD foram detectadas 73 concessões irregulares de benefício previdenciário de aposentadoria por tempo de contribuição, as quais foram objeto de cobrança administrativa com vistas a recompor o dano causado ao erário.
	15. Esgotadas as medidas administrativas internas sem obtenção da recomposição de parte dos danos, o Gerente Executivo em São Luís determinou a instauração de Procedimento de Tomada de Contas Especial (peça 1) .
	16. Haja vista a grande quantidade de responsáveis, o INSS optou por instaurar várias tomadas de contas especial. As tabelas abaixo resumem os controles tomados até então.
	TC APENSO - TC Processo 037.174/2018-5

	Nº
	NB
	Beneficiário

	1
	115.739.743-0
	Expedito Fernandes de Noronha

	2
	116.697.814-9
	Francisco Rodrigues da Silva

	3
	118.383.148-7
	Isaura Pacheco Soares

	4
	119.093.110-6
	Jose Candido Lindoso Mendonça

	5
	117.135.971-0
	Luzanira Nunes de Sousa

	6
	118.216.652-8
	Maria de Jesus dos Santos Pinheiro

	7
	115.739.940-9
	Maria de Jesus Martins Lopes

	8
	115.461.125-3
	Maria de Lourdes Martins Ferreira

	9
	117.449.484-8
	Maria Leonel Evangelista

	10
	117.135.969-9
	Maria Loureny Xavier de Souza

	11
	117.751.991-4
	Maria Lusimar Silva Sousa

	12
	117.449.487-2
	Maria Mendes Oliveira

	O PRESENTE TC - TC Processo 037.034/2018-9

	Nº
	NB
	Beneficiário

	13
	118.383.241-6
	Belmira Silva Pinheiro

	14
	117.135.826-9
	Celise Maria Campos Moreira Lima

	15
	116.016.544-8
	Cicero Alves Damasceno

	16
	116.697.677-4
	Clodoaldo de Matos Teles

	17
	118.383.154-1
	Conceição de Maria F. dos Santos

	18
	117.449.256-0
	Estevam Aragão Moreno

	19
	118.761.530-4
	Francisca Bernardete de Araujo

	20
	116.957.990-3
	Graciete Abrão Sousa

	21
	118.761.533-9
	Joana Maria Pinheiro Paixão

	22
	117.751.955-8
	João Alves da Cunha

	23
	118.761.528-2
	João Verissimo Oliveira

	24
	117.751.858-6
	Jose Braz da Silva

	TCE 35078.003486/2017-75 - Aguardando manifestação do Controle Interno

	Nº
	NB
	Beneficiário

	25
	118.383.157-6
	Adauto Rodrigues da Costa

	26
	118.925.052-4
	Antonia das Graças Rabelo

	27
	117.135.815-3
	Antonio Inácio Pacheco

	28
	117.449.284-5
	Antonio Jorge Trinta Martins

	29
	118.761.532-0
	Arilde de Menezes Dias

	30
	117.449.281-0
	Arlindo Lira Santos

	TCE 35078.000054/2018-93 - Aguardando providências internas

	Nº
	NB
	Beneficiário

	31
	119.581.144-3
	Ivan Moreira Santos

	32
	118.761.609-2
	Mario Gilson Viana Nina

	33
	118.383.149-5
	Mario Lucio Rodrigues dos Santos

	34
	118.553.974-0
	Ozano Alves Costa

	35
	117.135.814-5
	Pedro Alves de Sousa

	36
	118.553.815-9
	Raimundo Nonato Batalha Filho

	37
	118.383.476-1
	Raimundo Nonato De Moraes

	38
	118.925.054-0
	Salomão Mendes de Abreu

	39
	118.761.695-5
	Telma de Jesus Santos Martins

	Benefícios reativados judicialmente

	Nº
	NB
	Beneficiário

	40
	119.342.645-3
	Aristotelino Carvalho do Lago Junior

	41
	115.461.108-3
	João Demétrio Braga

	42
	116.352.964-5
	Manoel Pereira Fernandes

	43
	118.383.236-0
	Railda Galdez

	Débitos parcelados

	Nº
	NB
	Beneficiário

	44
	116.957.783-8
	Isaura Carvalho Vieira

	45
	117.951.919-9
	Luis Duarte Gomes

	Débitos consignados

	Nº
	NB
	Beneficiário

	46
	119.965.259-5
	Antonio Jose Carvalho Pereira

	47
	116.957.782-0
	Antonio José Maciel Ericeira

	48
	116.957.894-0
	Antonio Rodrigues Vasconcelos

	49
	118.761.529-0
	Benedita Teresa Pinheiro da Silva

	50
	117.449.491-0
	Cicero Franca Andrade

	51
	118.383.154-1
	Conceição de Maria P Cutrim

	52
	117.951.720-0
	Davina Gomes Vidal

	53
	116.957.786-2
	lzaias Soares Silva

	54
	118.553.975-9
	Jasmina Maia Moreira

	55
	118.216.902-0
	Jeconias AlvesTorres

	56
	116.016.594-4
	Josefa Rolim Silva

	57
	116.016.546-4
	Luiz Bezerra Paiva

	58
	116.697.676-6
	Luiz Gonzaga Oliveira Lima

	59
	118.383.477-0
	Maria Darci Martins Lima

	60
	117.135.687-8
	Maria do Socorro Castro Santos

	61
	118.761.696-3
	Napolião Rodrigues Souza

	Restituídos para cobrança administrativa

	Nº
	NB
	Beneficiário

	62
	116.016.592-8
	Ednalva Barbosa De Menezes

	63
	115.236.418-6
	Gabriel Rodrigues

	64
	117.751.981-7
	Maria Das GraçasVieira

	65
	115.739.740-6
	Lauber Jose Dos Santos Almeida

	66
	115.461.104-0
	Ignácio Alvares de Oliveira

	67
	118.553.735-7
	Jethro Frederido Lui Filho

	68
	118.761.531-2
	Nivaldo Rodrigues Paiva

	Pendentes de ação

	Nº
	NB
	Beneficiário

	69
	117.751.877-2
	Cleonice Rocha Lima Rodrigues

	70
	116.697.814-9
	Francisco Clementino de Assis

	71
	120.334.926-0
	Edmilson Barbosa Coelho

	72
	118.553.813-2
	Isequias Silva Souza

	73
	119.093.000-2
	Raimundo Francisco Bogea

	17. Conforme autorizado o apensamento do TC Processo 037.174/2018-5 a este, a presente Tomada de Contas Especial tem por escopo os 24 benefícios discriminados abaixo.
	Nº
	NB
	Beneficiário

	1
	115.739.743-0
	Expedito Fernandes de Noronha

	2
	116.697.814-9
	Francisco Rodrigues da Silva

	3
	118.383.148-7
	Isaura Pacheco Soares

	4
	119.093.110-6
	Jose Candido Lindoso Mendonça

	5
	117.135.971-0
	Luzanira Nunes de Sousa

	6
	118.216.652-8
	Maria de Jesus dos Santos Pinheiro

	7
	115.739.940-9
	Maria de Jesus Martins Lopes

	8
	115.461.125-3
	Maria de Lourdes Martins Ferreira

	9
	117.449.484-8
	Maria Leonel Evangelista

	10
	117.135.969-9
	Maria Loureny Xavier de Souza

	11
	117.751.991-4
	Maria Lusimar Silva Sousa

	12
	117.449.487-2
	Maria Mendes Oliveira

	13
	118.383.241-6
	Belmira Silva Pinheiro

	14
	117.135.826-9
	Celise Maria Campos Moreira Lima

	15
	116.016.544-8
	Cicero Alves Damasceno

	16
	116.697.677-4
	Clodoaldo de Matos Teles

	17
	118.383.154-1
	Conceição de Maria F. dos Santos

	18
	117.449.256-0
	Estevam Aragão Moreno

	19
	118.761.530-4
	Francisca Bernardete de Araujo

	20
	116.957.990-3
	Graciete Abrão Sousa

	21
	118.761.533-9
	Joana Maria Pinheiro Paixão

	22
	117.751.955-8
	João Alves da Cunha

	23
	118.761.528-2
	João Verissimo Oliveira

	24
	117.751.858-6
	Jose Braz da Silva

	18. No Relatório do PAD 35078.000915/2002-76 (peça 7) , estão descritas as irregularidades realizadas por Juarez Pereira de Araújo Júnior em cada um dos 24 benefícios, os quais discorreremos abaixo. Antes, no entanto, faz-se necessário apresentar um glossário de algumas siglas utilizadas no âmbito do INSS, são elas:
 BPC: Benefício de Prestação Continuada; 
 CNIS: Cadastro Nacional de Informações Sociais;
 CP: Carteira Profissional;
 CTPS: Carteira de Trabalho e Previdência Social;
 PBC: Período Básico de Concessão;
 PIS: Programa de Integração Social;
 RMI: Renda Mensal Inicial;
 RSC: Relação de Salário de Contribuição.
	19. NB 115.739.743-0 de Expedito Fernandes de Noronha (peça 7, p. 4 e 5) 
	19.1 Inseriu no resumo de documentos para cálculo de tempo de contribuição vínculos empregatícios fictícios com as empresas: Pacol - Pavimentações e Construções Ltda, Colone - Companhia de Colonização do Nordeste, Sincol - Sociedade Industrial e Comercial Ltda, Eletro Giba Ltda e Milhome & Filhos Ltda, nos períodos de 2/1/1963 a 30/4/1977, 2/5/1977 a 28/11/1977, 1/12/1991 a 20/7/1995, 3/9/1995 a 31/8/96, 1/9/1996 a 13/9/1999, respectivamente.
	19.2 Acatou a RSC contendo informações de salários de contribuição e vínculo empregatício fictício com a empresa Milhome & Filhos Ltda, sendo, por conseguinte, inverídicos também o PBC e a RMI.
	19.3 Extratou vínculos empregatícios com base em CP de terceiro.
	19.4 Deixou de autenticar ou conferir a cópia da CP e CTPS, supostamente apresentada pelo segurado.
	19.5 Deixou de emitir pesquisas para confirmar os contratos existentes.
	19.6 Relação de pagamentos indevidos (TC Processo 037.174/2018-5, peça 23, p.1) :
	Data
	Valor histórico (em reais) 

	03/05/2000
	1.225,63

	04/05/2000
	1.225,63

	05/06/2000
	1.225,63

	06/07/2000
	1.248,91

	07/08/2000
	1.248,91

	05/09/2000
	1.248,91

	05/10/2000
	1.248,91

	06/11/2000
	1.248,91

	05/12/2000
	1.248,91

	05/12/2000
	1.040,75

	08/01/2001
	1.248,91

	06/02/2001
	1.248,91

	06/03/2001
	1.248,91

	06/04/2001
	1.248,91

	07/05/2001
	1.248,91

	05/06/2001
	1.248,91

	04/07/2001
	1.344,57

	03/08/2001
	1.344,57

	05/09/2001
	1.344,57

	03/10/2001
	1.344,57

	06/11/2001
	1.344,57

	05/12/2001
	1.344,57

	05/12/2001
	1.344,57

	04/01/2002
	1.344,57

	05/02/2002
	1.344,57

	05/03/2002
	1.344,57

	03/04/2002
	1.344,57

	06/05/2002
	1.344,57

	05/06/2002
	1.344,57

	03/07/2002
	1.468,27

	Total
	38.652,24

	20. NB 116.697.814-9 de Francisco Rodrigues da Silva (peça 7, p. 6) 
	20.1 Inseriu no resumo de documentos para cálculo de tempo de contribuição vínculos empregatícios fictícios com as empresas: Comissão de Aeroportos da Região Amazônica, Associação dos Profissionais Enfermeiros e Empregados em Hospitais e Clínicas do Estado Do Maranhão, Cia de Cigarros Souza Cruz, Cia Maranhense de Refrigerantes e Braspesca - Indústria e Comercio Ltda, nos períodos de 16/3/1957 a 30/8/1970, 1/9/1970 a 31/12/1972, 2/1/1973 a 31/10/1986, 2/1/1987 a 30/9/1994 e 1/10/1994 a 9/5/2000, respectivamente.
	20.2 Acatou a RSC contendo informações inverídicas de vínculos empregatícios, salários de contribuição, PBC e RMI.
	20.3 Deixou de autenticar ou conferir com o original a cópia do CP e CTPS, supostamente apresentada pelo segurado.
	20.4 Concedeu o benefício sem assinatura do segurado no requerimento.
	20.5 Relação de pagamentos indevidos (TC Processo 037.174/2018-5, peça 23, p. 9) :
	Data
	Valor histórico (em reais) 

	14/07/2000
	920,56

	14/07/2000
	1.261,22

	23/08/2000
	1.261,22

	21/09/2000
	1.261,22

	13/10/2000
	1.261,22

	13/11/2000
	1.261,22

	13/02/2001
	1.261,22

	13/02/2001
	1.261,22

	20/02/2001
	1.261,22

	20/02/2001
	840,81

	17/04/2001
	1.261,22

	18/05/2001
	1.261,22

	08/06/2001
	1.261,22

	05/07/2001
	1.357,82

	07/08/2001
	1.357,82

	11/09/2001
	1.357,82

	15/10/2001
	1.357,82

	08/11/2001
	1.357,82

	10/12/2001
	1.357,82

	10/12/2001
	1.357,82

	14/01/2002
	1.357,82

	06/02/2002
	1.357,82

	06/03/2002
	1.357,82

	10/04/2002
	1.357,82

	07/05/2002
	1.357,82

	07/06/2002
	1.357,82

	11/07/2002
	1.482,73

	Total
	34.769,18

	21. NB 118.383.148-7de Isaura Pacheco Soares (peça 7, p. 21) .
	21.1 Inseriu no resumo de documentos para cálculo de tempo de contribuição vínculos empregatícios fictícios com as empresas: Barreto e Cia, Empresa De Transportes Atlas Ltda, e Armazém Mandacaru Ltda. nos períodos de 1/1/1966 a 30/10/1970, 12/1/1975 a 30/10/1992, e 2/1/1993 a 11/9/2000, respectivamente.
	21.2 Acatou a RSC contendo vínculo empregatício e salários de contribuição fictícios com a empresa Armazém Mandacaru Ltda, sendo por conseguintes fictícios também o PBC e a RMI informados.
	21.3 Deixou de autenticar ou conferir com o original a cópia do CP e CTPS, supostamente apresentada pela segurada.
	21.4 Deixou de fazer consulta obrigatória ao sistema do CNIS.
	21.5 Deixou de solicitar diligência ante as irregularidades constantes da CP e CTPS, tais como rasuras.
	21.6 Concedeu o benefício sem assinatura da segurada no requerimento.
	21.7 Relação de pagamentos indevidos (TC Processo 037.174/2018-5, peça 23, p. 17) :
	Data
	Valor histórico (em reais) 

	22/11/2000
	1.240,65

	20/12/2000
	1.240,65

	20/12/2000
	413,55

	12/01/2001
	1.240,65

	13/02/2001
	1.240,65

	15/03/2001
	1.240,65

	16/04/2001
	1.240,65

	14/05/2001
	1.240,65

	12/06/2001
	1.240,65

	12/07/2001
	1.297,71

	13/08/2001
	1.297,71

	13/09/2001
	1.297,71

	15/10/2001
	1.297,71

	13/11/2001
	1.297,71

	12/12/2001
	1.297,71

	12/12/2001
	1.297,71

	14/01/2002
	1.297,71

	18/02/2002
	1.297,71

	20/03/2002
	1.297,71

	12/04/2002
	1.297,71

	13/05/2002
	1.297,71

	12/06/2002
	1.297,71

	Total
	27.208,98

	22. NB 119.093.110-6 de José Candido Lindoso Mendonça (peça 7, p. 20) 
	22.1 Inseriu no resumo de documentos para cálculo de tempo de contribuição vínculos empregatícios fictícios com as empresas: Esusa - Engenharia e Construções S/A, nos períodos de 18/1/1977 a 5/12/1983, Sit -Sociedade De Instalações Técnicas S/A de 10/5/1963 a 31/8/1976, Conpec - Construções e Premoldados e Concretos Ltda, nos períodos de 28/2/1987 a 6/12/1991, e de 7/12/91 a 13/12/1997 e majoração nos períodos relativos as empresas: Esusa - Engenharia e Construções S/A, de 6/12/1983 a 9/11/1984 para 6/12/1983 a 28/2/1987 e Magazine Liliane S/A, no período de 1/2/1992 a 13/12/1997 para 1/2/1992 a 30/11/1999, respectivamente.
	22.2 Acatou a RSC contendo informações inverídicas de salário de contribuição e vínculo empregatício majorado com a empresa Magazine Liliane Ltda, sendo, por conseguinte, fictício o PBC e a RMI informados.
	22.3 Deixou de fazer consulta obrigatória ao sistema CNIS.
	22.4 Deixou de autenticar ou conferir com o original a cópia das CP e CTPS, supostamente apresentada pelo segurado.
	22.5 Concedeu o benefício sem realizar diligência, mesmo diante de rasuras na CTPS.
	22.6 Concedeu o benefício sem assinatura do segurado no requerimento.
	22.7 Relação de pagamentos indevidos (TC Processo 037.174/2018-5, peça 23, p. 23) :
	Data
	Valor histórico (em reais) 

	16/01/2001
	146,78

	16/01/2001
	91,74

	16/01/2001
	1.100,92

	15/02/2001
	1.100,92

	15/03/2001
	1.100,92

	17/04/2001
	1.100,92

	15/05/2001
	1.100,92

	15/06/2001
	1.100,92

	13/07/2001
	1.144,84

	14/08/2001
	1.144,84

	17/09/2001
	1.144,84

	15/10/2001
	1.144,84

	16/11/2001
	1.144,84

	14/12/2001
	1.144,84

	14/12/2001
	1.144,84

	15/01/2002
	1.144,84

	18/02/2002
	1.144,84

	14/03/2002
	1.144,84

	15/04/2002
	1.144,84

	16/05/2002
	1.144,84

	14/06/2002
	1.144,84

	Total
	21.726,96

	23. NB 117.135.971-0 de Luzanira Nunes de Sousa (peça 7, p. 13) 
	23.1 Inseriu no resumo de documentos para cálculo de tempo de contribuição vínculos empregatícios fictícios com as empresas: Jesus N. Gomes, Comissão de Aeroportos da Região Amazônica, Associação dos Profissionais Enfermeiros e Empregados em Hospitais e Clinicas do Estado do MA, Escola Técnica de Comércio Alfredo Benna, Cia de Cigarros Souza Cruz, Indústria e Comércio de Fumo Jangada Ltda e Armazém Mandacarú Ltda, nos períodos de 15/6/1953 a 31/12/1956, 16/3/1957 a 30/8/1970, 10/9/1970 a 31/12/1972, 6/3/1972 a 31/12/1972, 2/1/1973 a 31/10/1986, 2/1/1987 a 31/12/1993 e 2/1/1994 a 31/6/2000, respectivamente.
	23.2 Acatou a RSC contendo informações inverídicas no que se refere a vínculo empregatício e salários de contribuição com a empresa Armazém Mandacarú Ltda, sendo, por conseguinte, inverídicos também o PBC e a RMI.
	23.3 Deixou de fazer consulta obrigatória ao sistema CNIS.
	23.4 Deixou de autenticar ou conferir com o original a cópia do CP e CTPS, supostamente apresentada pela segurada.
	23.5 Deixou de solicitar diligência ante a flagrante montagem verificada na CP.
	23.6 Concedeu o benefício sem assinatura da segurada no requerimento.
	23.7 Relação de pagamentos indevidos (TC Processo 037.174/2018-5, peça 23, p. 30) :
	Data
	Valor histórico (em reais) 

	26/09/2000
	725,83

	26/09/2000
	1.146,05

	11/10/2000
	1.146,05

	14/11/2000
	1.146,05

	11/12/2000
	1.146,05

	11/12/2000
	573,02

	09/01/2001
	1.146,05

	09/02/2001
	1.146,05

	12/03/2001
	1.146,05

	04/05/2001
	1.146,05

	04/05/2001
	1.146,05

	19/07/2001
	1.146,05

	19/07/2001
	1.230,17

	20/08/2001
	1.230,17

	19/10/2001
	1.230,17

	19/10/2001
	1.230,17

	26/11/2001
	1.230,17

	14/12/2001
	1.230,17

	14/12/2001
	1.230,17

	16/01/2002
	1.230,17

	21/02/2002
	1.230,17

	14/03/2002
	1.230,17

	16/04/2002
	1.230,17

	16/05/2002
	1.230,17

	11/06/2002
	1.230,17

	Total
	28.751,56

	24. NB 118.216.652-8 de Maria de Jesus dos Santos Pinheiro (peça 7, p. 21) 
	24.1 Inseriu no resumo de documentos para cálculo de tempo de contribuição vínculos empregatícios fictícios com as empresas: Pacol - Pavimentação e Construções Ltda, Armazém Mandacarú Ltda, Comércio e Construções e Agropecuária Ltda, Indústria e Comércio Gomes Gonçalves Ltda, nos períodos de 2/1/1963 a 31/12/1970, 6/1/1971 a 30/11/1981, 2/2/1982 a 31/12/1994, e 2/2/1994 a 28/8/2000, respectivamente.
	24.2 Acatou a RSC contendo vínculo empregatício e salários de contribuição fictícios com a empresa Industria e Comércio Gomes Gonçalves Ltda, sendo, por conseguinte, fictícios também o PBC e a RMI.
	24.3 Deixou de autenticar ou conferir com o original a cópia do CP e CTPS, supostamente apresentada pela segurada.
	24.4 Deixou de fazer consulta obrigatória ao sistema do CNIS.
	24.5 Deixou de solicitar diligência ante irregularidades constantes na CTPS, tal como a flagrante montagem de cópias de contratos registrados em CTPSs de outros segurados.
	24.6 Concedeu o benefício sem assinatura da segurada no requerimento.
	24.7 Relação de pagamentos indevidos (TC Processo 037.174/2018-5, peça 23, p. 37) :
	Data
	Valor histórico (em reais) 

	17/10/2000
	1.219,56

	22/11/2000
	1.219,56

	13/12/2000
	406,52

	13/12/2000
	1.219,56

	05/01/2001
	1.219,56

	05/02/2001
	1.219,56

	05/03/2001
	1.219,56

	05/04/2001
	1.219,56

	04/05/2001
	1.219,56

	05/06/2001
	1.219,56

	04/07/2001
	1.219,56

	06/08/2001
	1.219,56

	12/09/2001
	1.291,14

	10/10/2001
	1.291,14

	09/11/2001
	1.291,14

	04/12/2001
	1.291,14

	04/12/2001
	1.291,14

	07/01/2002
	1.291,14

	05/02/2002
	1.291,14

	05/03/2002
	1.291,14

	04/04/2002
	1.291,14

	07/05/2002
	1.291,14

	04/06/2002
	1.291,14

	Total
	28.024,22

	25. NB 115.739.940-9 de Maria de Jesus Martins Lopes (peça 7, p. 6) .
	25.1 Inseriu no resumo de documentos para cálculo de tempo de contribuição vínculos empregatícios fictícios com as empresas: Ind. Jesus Ltda, Cia Nordeste de Automóveis - Cinorte, Cervejaria Maranhense - Cervamar e ETE - Engenharia de Telecomunicações e Elétrica S/A, nos períodos de 2/1/1959 a 30/12/1961, 24/5/1966 a 21/1/1989, 2/2/1989 a 20/11/1992 e 2/1/1993 a 9/3/2000, respectivamente.
	25.2 Concedeu o benefício sem realizar diligência, mesmo diante de rasuras na CTPS. 
	25.3 Acatou a RSC contendo informações de vínculo e valores de salários de contribuição fictícios com a empresa ETE - Engenharia de Telecomunicações e Eletricidade S/A, sendo, por conseguinte, fictícios também o PBC e a RMI.
	25.4 Concedeu o benefício sem assinatura do segurado no requerimento.
	25.5 Deixou de autenticar ou conferir com o original a cópia da CP e CTPS, supostamente apresentada pela segurada.
	25.6 Relação de pagamentos indevidos (TC Processo 037.174/2018-5, peça 23, p. 45) :
	Data
	Valor histórico (em reais) 

	14/04/2000
	713,79

	15/05/2000
	973,36

	15/06/2000
	973,36

	17/07/2000
	987,18

	15/08/2000
	987,18

	15/09/2000
	987,18

	16/10/2000
	987,18

	16/11/2000
	987,18

	14/12/2000
	987,18

	14/12/2000
	822,65

	15/01/2001
	987,18

	14/02/2001
	987,18

	14/03/2001
	987,18

	16/04/2001
	987,18

	15/05/2001
	987,18

	15/06/2001
	987,18

	13/07/2001
	1.062,79

	14/08/2001
	1.062,79

	17/09/2001
	1.062,79

	15/10/2001
	1.062,79

	16/11/2001
	1.062,79

	14/12/2001
	1.062,79

	14/12/2001
	1.062,79

	15/01/2002
	1.062,79

	18/02/2002
	1.062,79

	14/03/2002
	1.062,79

	12/04/2002
	1.062,79

	15/05/2002
	1.062,79

	Total
	28.082,80

	26. NB 115.461.125-3 de Maria de Lourdes Martins Ferreira (peça 7, p. 20) 
	26.1 Inseriu no resumo de documentos para cálculo de tempo de contribuição vínculos empregatícios fictícios com as empresas: M.S.Martins, Argentina Costa e Cia, A. J. Martins Nunes e Babel - Bacabal e Bebidas Ltda, nos períodos de 14/2/1972 a 31/3/1978, 9/4/1978 a 29/10/1986, 5/11/1986 a 30/11/1992 e 2/1/1994 a 31/12/1998, respectivamente.
	26.2 Acatou a RSC contendo vínculo empregatício e salários de contribuição fictícios com a empresa Babel - Bacabal e Bebidas Ltda, sendo, por conseguinte, fictícios também o PBC e a RMI.
	26.3 Deixou de autenticar ou conferir com o original a cópia da CP e CTPS, supostamente apresentada pela segurada.
	26.4 Relação de pagamentos indevidos (TC Processo 037.174/2018-5, peça 23, p. 54) :
	Data
	Valor histórico (em reais) 

	07/04/2000
	1.083,08

	07/04/2000
	1.046,97

	08/05/2000
	1.083,08

	07/06/2000
	1.083,08

	07/07/2000
	1.103,65

	07/08/2000
	1.103,65

	08/09/2000
	1.103,65

	06/10/2000
	1.103,65

	08/11/2000
	1.103,65

	07/12/2000
	1.103,65

	07/12/2000
	1.011,67

	08/01/2001
	1.103,65

	07/02/2001
	1.103,65

	07/03/2001
	1.103,65

	06/04/2001
	1.103,65

	08/05/2001
	1.103,65

	07/06/2001
	1.103,65

	06/07/2001
	1.188,18

	07/08/2001
	1.188,18

	10/09/2001
	1.188,18

	05/10/2001
	1.188,18

	08/11/2001
	1.188,18

	07/12/2001
	1.188,18

	07/12/2001
	1.188,18

	08/01/2002
	1.188,18

	07/02/2002
	1.188,18

	07/03/2002
	1.188,18

	05/04/2002
	1.188,18

	08/05/2002
	1.188,18

	Total
	32.809,84

	27. NB 117.449.484-8 de Maria Leonel Evangelista (peça 7, p. 13) .
	27.1 Inseriu no resumo de documentos para cálculo de tempo de contribuição vínculos empregatícios fictícios com as empresas: Armazém Mandacarú Ltda, Comércio Construção e Agropecuária Ltda, Pacol - Pavimentação e Construções Ltda e Clínica Infantil do Pará, nos períodos de 6/1/1971 a 30/11/1981, 2/2/1982 a 31/12/1994, 2/1/1963 a 31/12/1970 e 1/10/1995 a 27/7/2000, respectivamente.
	27.2 Acatou a RSC contendo informações inverídicas no que se refere a vínculo empregatício e salários de contribuição fictícios com a empresa Clínica Infantil do Pará Ltda, sendo fictícios também o PBC e a RMI.
	27.3 Deixou de fazer consulta obrigatória ao sistema do CNIS.
	27.4 Deixou de autenticar ou conferir com o original a cópia da CP e CTPS, supostamente apresentada pela segurada.
	27.5 Deixou de solicitar diligência ante a flagrante montagem verificada na CP.
	27.6 Concedeu o benefício sem a assinatura da segurada no requerimento.
	27.7 Relação de pagamentos indevidos (TC Processo 037.174/2018-5, peça 23, p. 54) :
	Data
	Valor histórico (em reais) 

	10/11/2000
	1.138,89

	07/12/2000
	1.138,89

	07/12/2000
	474,53

	05/01/2001
	1.138,89

	07/02/2001
	1.138,89

	07/03/2001
	1.138,89

	06/04/2001
	1.138,89

	07/05/2001
	1.138,89

	06/06/2001
	1.138,89

	05/07/2001
	1.222,48

	06/08/2001
	1.222,48

	06/09/2001
	1.222,48

	05/10/2001
	1.222,48

	08/11/2001
	1.222,48

	06/12/2001
	1.222,48

	06/12/2001
	1.222,48

	07/01/2002
	1.222,48

	07/02/2002
	1.222,48

	07/03/2002
	1.222,48

	05/04/2002
	1.222,48

	08/05/2002
	1.222,48

	07/06/2002
	1.222,48

	04/07/2002
	1.334,94

	06/08/2002
	1.334,94

	Total
	28.147,77

	28. NB 117.135.969-9 de Maria Loureny Xavier de Souza (peça 7, p. 13) 
	28.1 Inseriu no resumo de documento para cálculo de tempo de contribuição vínculos empregatícios fictícios com as empresas: ETE - Engenharia de Telecomunicações e Eletricidade S/A, Cia de Cigarros Souza Cruz S/A; Cia Nordestina de Serviços Gerais; Oleaginosas Maranhense S/A; e A. P. Neves Comércio, nos períodos de 1/6/1994 a 12/7/2000, 6/1/1963 a 30/6/1965, 1/7/1965 a 31/7/1972, 4/8/1972 a 29/11/1992, 3/12/1992 a 31/12/1993, respectivamente.
	28.2 Acatou a RSC contendo informações inverídicas de vínculo empregatício e salários de contribuição fictícios com a empresa ETE - Engenharia de Telecomunicações e Eletricidade S/A, sendo fictícios também o PBC e a RMI.
	28.3 Deixou de fazer consulta obrigatória ao sistema do CNIS.
	28.4 Deixou de autenticar ou conferir com o original a cópia da CP e CTPS, supostamente apresentada pela segurada. 
	28.5 Concedeu o benefício sem a assinatura da segurada no requerimento.
	28.6 Relação de pagamentos indevidos (TC Processo 037.174/2018-5, peça 23, p. 69) :
	Data
	Valor histórico (em reais) 

	27/09/2000
	719,17

	27/09/2000
	1.135,54

	23/10/2000
	1.135,54

	14/11/2000
	1.135,54

	14/12/2000
	1.135,54

	14/12/2000
	567,77

	15/01/2001
	1.135,54

	15/02/2001
	1.135,54

	14/03/2001
	1.135,54

	16/04/2001
	1.135,54

	14/05/2001
	1.135,54

	15/06/2001
	1.135,54

	17/07/2001
	1.218,88

	16/08/2001
	1.218,88

	14/09/2001
	1.218,88

	15/10/2001
	1.218,88

	14/11/2001
	1.218,88

	14/12/2001
	1.218,88

	14/12/2001
	1.218,88

	14/01/2002
	1.218,88

	15/02/2002
	1.218,88

	15/03/2002
	1.218,88

	15/04/2002
	1.218,88

	14/05/2002
	1.218,88

	14/06/2002
	1.218,88

	Total
	28.487,78

	29. NB 117.751.991-4 de Maria Lusimar Silva Sousa (peça 7, p. 19) 
	29.1 Inseriu no resumo de documentos para cálculo de tempo de contribuição vínculos empregatícios fictícios com as empresas: Cia de Cigarros Souza Cruz, Prefeitura Muncipal de Bacabal e Madeireira Potimar Ltda, nos períodos de 2/1/1962 a 28/2/1976, 1/3/1976 a 30/11/1976 a 2/1/1987 a 10/8/2000, respectivamente.
	29.2 Acatou a RSC contendo informações inverídicas no que tange a vínculo empregatícios e salários de contribuição fictícios com a empresa Madeireira Potimar Ltda, sendo, por conseguinte, fictícios também o PBC e a RMI.
	29.3 Deixou de fazer consulta obrigatória ao sistema do CNIS.
	29.4 Deixou de autenticar ou conferir com o original a cópia da CP e CTPS, supostamente apresentada pela segurada.
	29.5 Deixou de solicitar diligência ante a rasuras nos documentos da segurada.
	29.6 Concedeu o benefício sem a assinatura da segurada no requerimento.
	29.7 Relação de pagamentos indevidos (TC Processo 037.174/2018-5, peça 23, p. 77) :
	Data
	Valor histórico (em reais) 

	17/10/2000
	799,14

	17/10/2000
	1.141,64

	16/11/2000
	1.141,64

	20/12/2000
	475,68

	20/12/2000
	1.141,64

	22/01/2001
	1.141,64

	07/03/2001
	1.141,64

	07/03/2001
	1.141,64

	09/04/2001
	1.141,64

	14/05/2001
	1.141,64

	12/06/2001
	1.141,64

	12/07/2001
	1.208,65

	13/08/2001
	1.208,65

	13/09/2001
	1.208,65

	16/10/2001
	1.208,65

	19/11/2001
	1.208,65

	19/12/2001
	1.208,65

	19/12/2001
	1.208,65

	22/01/2002
	1.208,65

	22/02/2002
	1.208,65

	22/03/2002
	1.208,65

	25/04/2002
	1.208,65

	29/05/2002
	1.208,65

	01/07/2002
	1.208,65

	Total
	27.262,03

	30. NB 117.449.487-2 de Maria Mendes Oliveira (peça 7, p. 8 e 9) 
	30.1 Inseriu no resumo de documentos para cálculo de tempo de contribuição, vínculos empregatícios fictícios para as empresas Fábrica De Fiação São Luís, Lino Pereira, Caixa Beneficente dos Empregados da Petrobrás na Amazônia, - Capeba, Empreendimentos Maranhense de Engenharia S/A, Norte Serviços Gerais Ltda, A P. Neves Comercio e Clínica Infantil do Pará, nos períodos de 2/11/1962 a 31/12/1965, 2/1/1966 a 30/11/1968, 6/11/1969 a 26/7/1971, 3/8/1971 a 30/1/1982, 1/4/1982 a 5/12/1984, 3/5/1985 a 31/12/1993 e 2/1/1994 a 27/7/2000 respectivamente.
	30.2 Acatou a RSC contendo informações inverídicas de vínculo empregatício e salários de contribuição fictícios com a empresa Clínica Infantil do Para Ltda e, consequentemente, informou RMI fictícia baseada em PBC fictício.
	30.3 Deixou de solicitar diligência ante a flagrante montagem da CTPS.
	30.4 Deixou de fazer consulta obrigatória ao sistema CNIS.
	30.5 Concedeu o benefício sem assinatura da segurada no requerimento.
	30.6 Deixou de autenticar ou conferir com o original a cópia do CP e CTPS, supostamente apresentada pela segurada.
	30.7 Relação de pagamentos indevidos (TC Processo 037.174/2018-5, peça 23, p. 85) :
	Data
	Valor histórico (em reais) 

	27/09/2000
	177,1

	27/09/2000
	1.328,25

	10/10/2000
	1.328,25

	10/11/2000
	1.328,25

	11/12/2000
	1.328,25

	11/12/2000
	553,43

	10/01/2001
	1.328,25

	09/02/2001
	1.328,25

	09/03/2001
	1.328,25

	10/04/2001
	1.328,25

	10/05/2001
	1.328,25

	11/06/2001
	1.328,25

	10/07/2001
	1.425,74

	09/08/2001
	1.425,74

	12/09/2001
	1.425,74

	09/10/2001
	1.425,74

	13/11/2001
	1.425,74

	11/12/2001
	1.425,74

	11/12/2001
	1.425,74

	10/01/2002
	1.425,74

	14/02/2002
	1.425,74

	11/03/2002
	1.425,74

	11/04/2002
	1.425,74

	10/05/2002
	1.425,74

	11/06/2002
	1.425,74

	Total
	32.547,65

	31. NB 118.383.241-6 de Belmira Silva Pinheiro
	31.1 Inseriu no resumo de documentos para cálculo de tempo de contribuição vínculos empregatícios fictícios com as empresas: Neves Mesquita e Cia Ltda, J. Abreu e Cia Ltda, Cia Industrial de Produtos Agropecuária do MA e Pinheiro & Giffony Ltda, nos períodos de 20/3/1967 a 30/4/1977, 1/5/1977 a 31/12/1982, 17/1/1983 a 30/10/1991, e 1/11/1991 a 20/12/1998, respectivamente.
	31.2 Acatou a RSC contendo vínculo empregatício e salários de contribuição fictícios com a empresa Pinheiro Giffony Ltda, sendo, por conseguinte, fictícios também o PBC e a RMI, informada pelo servidor concessor.
	31.3 Deixou de autenticar ou conferir com o original a cópia do CP e CTPS, supostamente apresentada pela segurada.
	31.4 Deixou de fazer consulta obrigatória ao sistema CNIS.
	31.5 Concedeu o benefício sem assinatura da segurada no requerimento.
	31.6 Relação de pagamentos indevidos (peça 24, p. 1) :
	Data
	Valor histórico (em reais) 

	09/11/2000
	798,36

	09/11/2000
	1.260,58

	20/12/2000
	1.260,58

	20/12/2000
	420,19

	08/01/2001
	1.260,58

	07/02/2001
	1.260,58

	09/03/2001
	1.260,58

	04/04/2001
	1.260,58

	04/05/2001
	1.260,58

	05/06/2001
	1.260,58

	05/07/2001
	1.318,56

	03/08/2001
	1.318,56

	04/09/2001
	1.318,56

	03/10/2001
	1.318,56

	06/11/2001
	1.318,56

	05/12/2001
	1.318,56

	05/12/2001
	1.318,56

	04/01/2002
	1.318,56

	05/02/2002
	1.318,56

	01/03/2002
	1.318,56

	01/04/2002
	1.318,56

	02/05/2002
	1.318,56

	05/06/2002
	1.318,56

	Total
	28.444,47

	32. NB 117.135.826-9 de Celise Maria Campos Moreira Lima (peça 7, p. 7) 
	32.1 Inseriu no resumo de documentos para cálculo de tempo de contribuição, vínculos empregatícios fictícios com as empresas Secretaria de Administração do Estado da Guanabara, Fundação Leão XIII; Funape - Fundação de Apoio d Pesquisa, Fundação Leão XIII, nos períodos de 1/6/1967 a 3/12/1975, 12/7/1976 a 2/2/1979, 4/3/1979 a 30/11/1994 e 1/1/1995 a 31/12/1999 respectivamente.
	32.2 Acatou RSC contendo informações inverídicas de vínculo empregatício e salários de contribuição fictícios para com a empresa Fundação Leão XIII, informando RMI fictícia com base no PBC fictício uma vez que o referido vínculo empregatício é inexistente.
	32.3 Deixou de fazer consulta obrigatória ao sistema CNIS.
	32.4 Concedeu o benefício sem assinatura da segurada no requerimento.
	32.5 Deixou de autenticar ou conferir com o original as cópias do CP e CTPS, supostamente apresentada pela segurada.
	32.6 Deixou de solicitar diligência ante a flagrante montagem verificada na CP.
	32.7 Relação de pagamentos indevidos (peça 24, p. 4) :
	Data
	Valor histórico (em reais) 

	11/09/2000
	1.391,26

	11/09/2000
	1.227,59

	09/10/2000
	1.227,59

	09/11/2000
	1.227,59

	11/12/2000
	1.227,59

	11/12/2000
	613,79

	09/01/2001
	1.227,59

	08/02/2001
	1.227,59

	08/03/2001
	1.227,59

	09/04/2001
	1.227,59

	09/05/2001
	1.227,59

	08/06/2001
	1.227,59

	09/07/2001
	1.321,62

	08/08/2001
	1.321,62

	11/09/2001
	1.321,62

	08/10/2001
	1.321,62

	09/11/2001
	1.321,62

	10/12/2001
	1.321,62

	10/12/2001
	1.321,62

	09/01/2002
	1.321,62

	08/02/2002
	1.321,62

	08/03/2002
	1.321,62

	08/04/2002
	1.321,62

	09/05/2002
	1.321,62

	10/06/2002
	1.321,62

	Total
	31.462,01

	33. NB 116.016.544-8 de Cícero Alves Damasceno (peça 7, p. 4) 
	33.1 Inseriu no resumo de documentos para cálculo de tempo de contribuição vínculos empregatícios fictícios para todas as empresas ali extratadas.
	33.2 Acatou RSC contendo informações inverídicas nas quais se baseou para incluir os dados do PBC e a RMI do benefício.
	33.3 Concedeu o benefício sem assinatura do segurado no requerimento.
	33.4 Deixou de autenticar ou conferir com o original as cópias das CPs e CTPS, supostamente apresentada pelo segurado.
	33.5 Deixou de solicitar diligência ante as rasuras constantes das CPs.
	33.6 Relação de pagamentos indevidos (peça 24, p. 8) :
	Data
	Valor histórico (em reais) 

	20/06/2000
	522,86

	20/06/2000
	922,71

	20/06/2000
	922,71

	14/07/2000
	935,81

	15/08/2000
	935,81

	08/09/2000
	935,81

	06/10/2000
	935,81

	09/11/2000
	935,81

	07/12/2000
	935,81

	07/12/2000
	779,84

	08/01/2001
	935,81

	07/02/2001
	935,81

	07/03/2001
	935,81

	09/04/2001
	935,81

	10/05/2001
	935,81

	08/06/2001
	935,81

	06/07/2001
	1.007,49

	08/08/2001
	1.007,49

	10/09/2001
	1.007,49

	05/10/2001
	1.007,49

	07/11/2001
	1.007,49

	07/12/2001
	1.007,49

	07/12/2001
	1.007,49

	09/01/2002
	1.007,49

	08/02/2002
	1.007,49

	08/03/2002
	1.007,49

	09/04/2002
	1.007,49

	08/05/2002
	1.007,49

	07/06/2002
	1.007,49

	Total
	27.475,21

	34. NB 116.697.677-4 de Clodoaldo de Matos Teles (peça 7, p. 4) 
	34.1 Inseriu no resumo de documentos para cálculo de tempo de contribuição vínculos empregatícios fictícios com as empresas Barreto e Cia Ltda, no período de 4/1/1961 a 30/10/1970, Pecal - Engenharia Indústria e Comércio Ltda, no período de 16/11/1970 a  19/10/1973, Bandeirantes Representações Engenharia Ind. e Comercio Ltda, no período de 2/1/1974 a 31/12/1974, Empresa de Transportes Atlas Ltda, no período de 12/1/1975 a 30/10/1992, Companhia Maranhense de Refrigerantes, no período de 2/1/1994 a 30/6/1994 e  ETE - Engenharia e Telecomunicações e Eletricidade S/A nos períodos de 2/1/1998 a 30/5/2000.
	34.2 Acatou RSC contendo informações fictícias de salários e vínculo empregatício para a firma ETE - Engenharia de Telecomunicações e Eletricidade S/A, sendo, por conseguinte, fictícios o PBC e a RMI.
	34.3 Deixou de solicitar diligência ante a flagrante montagem verificada na CTPS.
	34.4 Deixou de autenticar ou conferir com o original a cópias do CP e CTPS, supostamente apresentada pelo segurado.
	34.5 Concedeu o benefício sem o requerimento do segurado.
	34.6 Relação de pagamentos indevidos (peça 24, p. 11) :
	Data
	Valor histórico (em reais) 

	12/07/2000
	1.184,11

	10/08/2000
	1.184,11

	12/09/2000
	1.184,11

	10/10/2000
	1.184,11

	10/11/2000
	1.184,11

	11/12/2000
	1.184,11

	11/12/2000
	789,4

	10/01/2001
	1.184,11

	12/02/2001
	1.184,11

	12/03/2001
	1.184,11

	10/04/2001
	1.184,11

	10/05/2001
	1.184,11

	11/06/2001
	1.184,11

	10/07/2001
	1.274,81

	10/08/2001
	1.274,81

	12/09/2001
	1.274,81

	10/10/2001
	1.274,81

	12/11/2001
	1.274,81

	11/12/2001
	1.274,81

	11/12/2001
	1.274,81

	10/01/2002
	1.274,81

	14/02/2002
	1.274,81

	11/03/2002
	1.274,81

	10/04/2002
	1.274,81

	10/05/2002
	1.274,81

	Total
	30.296,44

	35. NB 118.383.154-1 de Conceição de Maria F. dos Santos (peça 7, p. 10) 
	35.1 Inseriu no resumo para cálculo de tempo de contribuição vínculos empregatícios fictícios com as empresas: Maçal Filhos Ltda, Agropam - Agropecuaria, Babel - Bacabal Bebidas Ltda e Merlusa Pescados Ltda, nos períodos de 1/8/1971 a 31/12/1974, 4/1/1975 a 28/12/1984, 1/12/1984 a 30/11/1993 a 1/1/1994 a 31/12/1998, respectivamente.
	35.2 Acatou a RSC contendo informações inverídicas de vínculos empregatícios e salário de contribuição fictício para a empresa Merlusa Pescados Ltda, sendo inverídicos também o PBC e a RMI.
	35.3 Deixou de fazer consulta obrigatória ao sistema CNIS.
	35.4 Utilizou para o segurado o PIS de n° 12097049542, pertencente a Raimundo Nonato Banhos Cutrim.
	35.5 Deixou de solicitar diligência ante a rasuras na CTPS e Cédula de Identidade.
	35.6 Deixou de autenticar ou conferir com o original a cópia da CP e CTPS, supostamente apresentada pela segurada.
	35.7 Concedeu o benefício sem a assinatura da segurada no requerimento.
	35.8 Relação de pagamentos indevidos (peça 24, p. 15) :
	Data
	Valor histórico (em reais) 

	22/11/2000
	1.076,85

	07/12/2000
	1.076,85

	07/12/2000
	538,42

	19/01/2001
	1.076,85

	06/02/2001
	1.076,85

	06/03/2001
	1.076,85

	06/04/2001
	1.076,85

	07/05/2001
	1.076,85

	08/06/2001
	1.076,85

	18/07/2001
	1.159,33

	08/08/2001
	1.159,33

	06/09/2001
	1.159,33

	05/10/2001
	1.159,33

	07/11/2001
	1.159,33

	07/12/2001
	1.159,33

	07/12/2001
	1.159,33

	08/01/2002
	1.159,33

	08/02/2002
	1.159,33

	12/03/2002
	1.159,33

	09/04/2002
	1.159,33

	14/05/2002
	1.159,33

	14/06/2002
	1.159,33

	Total
	24.224,51

	36. NB 117.449.256-0 de Estevam Aragão Moreno (peça 7, p. 8) 
	36.1 Inseriu no resumo de documentos para cálculo de tempo de contribuição vínculos empregatícios fictícios com as empresas Indústria e Comércio Santos Ltda, Andrade Tavares Ltda, Recol - Revendedora de Bebidas Coelho Ltda, Indústria de Bebidas Antarctica do Piauí Ltda. (filial São Luiz) e Astral - Construções Indústria e Comércio Ltda, nos períodos de 2/8/1956 a 17/7/1958, 1/8/1965 a 30/9/1975, 10/10/1976 a 31/8/1981, 1/10/1981 a 31/5/1993 e 1/6/1993 a 31/12/1999, respectivamente.
36.2 Acatou RSC contendo informações inverídicas quanto a vínculo empregatício e salários de contribuição fictícios com a empresa Astral - Construções Ind. e Comerc. Ltda, e, consequentemente, informou RMI fictícia com base em PBC fictício.
36.3 Concedeu o benefício sem a assinatura do segurado no requerimento.
36.4 Deixou de fazer consulta obrigatória ao sistema do CNIS.
36.5 Deixou de autenticar ou conferir com o original a cópia da CPs e CTPS, supostamente apresentada pelo segurado.
36.6 Relação de pagamentos indevidos (peça 24, p. 19) :
	Data
	Valor histórico (em reais) 

	11/08/2000
	526,34

	13/09/2000
	1.315,87

	09/10/2000
	1.315,87

	09/11/2000
	1.315,87

	11/12/2000
	1.315,87

	11/12/2000
	548,27

	09/01/2001
	1.315,87

	08/02/2001
	1.315,87

	08/03/2001
	1.315,87

	09/04/2001
	1.315,87

	09/05/2001
	1.315,87

	08/06/2001
	1.315,87

	09/07/2001
	1.412,45

	08/08/2001
	1.412,45

	11/09/2001
	1.412,45

	08/10/2001
	1.412,45

	09/11/2001
	1.412,45

	10/12/2001
	1.412,45

	10/12/2001
	1.412,45

	09/01/2002
	1.412,45

	08/02/2002
	1.412,45

	08/03/2002
	1.412,45

	08/04/2002
	1.412,45

	10/05/2002
	1.412,45

	10/06/2002
	1.412,45

	Total
	32.595,16

	37. NB 118.761.530-4 de Francisca Bernardete de Araujo (peça 7, p. 15) 
	37.1 Inseriu no resumo de documentos para cálculo de tempo de contribuição vínculos empregatícios fictícios com as empresas: Cia Maranhense de Refrigerantes, Madeireira Potymar Ltda, Pacol Pavimentações e Construções Ltda, Colone - Companhia de Colonização do Nordeste e Sincol - Sociedade Industrial Ltda, nos períodos de 2/8/1993 a 31/12/1995, 1/1/1996 a 10/10/2000, 2/1/1970 a 30/4/1977, 2/5/1977 a 28/11/1991 e 1/12/1991 a 20/7/1993, respectivamente.
	37.2 Acatou a RSC contendo informações inverídicas no que se refere a vínculo empregatício e salários de contribuições fictícios com a empresa Madeireira Potymar Ltda, e, por conseguinte, sendo também fictício o PBC e a RMI.
	37.3 Deixou de fazer consulta obrigatória ao sistema do CNIS.
	37.4 Deixou de autenticar ou conferir com o original a cópia da CP e CTPS, supostamente apresentada pela segurada.
	37.5 Deixou de solicitar diligência ante a flagrante montagem verificada na CTPS.
	37.6 Concedeu o benefício sem a assinatura da segurada no requerimento.
	37.7 Relação de pagamentos indevidos (peça 24, p. 23) :
	Data
	Valor histórico (em reais) 

	14/12/2000
	720,12

	14/12/2000
	1.028,75

	16/01/2001
	1.028,75

	15/02/2001
	1.028,75

	16/03/2001
	1.028,75

	16/04/2001
	1.028,75

	17/05/2001
	1.028,75

	15/06/2001
	1.028,75

	17/07/2001
	1.071,44

	16/08/2001
	1.071,44

	18/09/2001
	1.071,44

	18/10/2001
	1.071,44

	19/11/2001
	1.071,44

	17/12/2001
	1.071,44

	17/12/2001
	1.071,44

	17/01/2002
	1.071,44

	18/02/2002
	1.071,44

	18/03/2002
	1.071,44

	18/04/2002
	1.071,44

	16/05/2002
	1.071,44

	17/06/2002
	1.071,44

	Total
	21.850,09

	38. NB 116.957.990-3 de Graciete Abrão Sousa (peça 7, p. 7) 
	38.1 Inseriu no resumo de documentos para cálculo de tempo de serviço vínculos empregatícios fictícios com as empresas Cia Nordeste de Automóveis, Coofeco - Cooperativa dos Feirantes da Cidade Operária, nos períodos de 1/3/1968 a 31/8/1979 e 1/6/1991 a 30/9/1998, respectivamente, e majoração de tempo de serviço da empresa Planta Comércio e Engenharia Ltda, de 2/4/1983 a 14/5/1985, para 2/4/1983 a 14/5/1988 e do Departamento Nacional de Estradas e Rodagem de 1/6/1988 a 24/10/1988 para 1/6/1988 a 31/5/1991.
	38.2 Acatou RSC contendo informações inverídicas de vínculo empregatício e salários de contribuição fictícios para a empresa Coofeco - Cooperativa Dos Feirantes Da Cidade Operária, informando, consequentemente, RMI fictícia com base em PBC fictício.
	38.3 Concedeu o benefício sem a assinatura da segurada no requerimento.
	38.4 Deixou de juntar ao processo concessório cópia da CTPS utilizada para comprovação do tempo de contribuição.
	38.5 Deixou de fazer consulta obrigatória ao sistema do CNIS.
	38.6 Relação de pagamentos indevidos (peça 24, p. 26) :
	Data
	Valor histórico (em reais) 

	21/08/2000
	980,85

	21/08/2000
	1.279,38

	20/09/2000
	1.279,38

	16/10/2000
	1.279,38

	16/11/2000
	1.279,38

	15/12/2000
	1.279,38

	15/12/2000
	746,3

	15/01/2001
	1.279,38

	15/02/2001
	1.279,38

	14/03/2001
	1.279,38

	16/04/2001
	1.279,38

	15/05/2001
	1.279,38

	15/06/2001
	1.279,38

	13/07/2001
	1.377,38

	14/08/2001
	1.377,38

	17/09/2001
	1.377,38

	15/10/2001
	1.377,38

	16/11/2001
	1.377,38

	14/12/2001
	1.377,38

	14/12/2001
	1.377,38

	15/01/2002
	1.377,38

	18/02/2002
	1.377,38

	15/03/2002
	1.377,38

	15/04/2002
	1.377,38

	15/05/2002
	1.377,38

	14/06/2002
	1.377,38

	Total
	33.706,27

	39. NB 118.761.533-9 de Joana Maria Pinheiro Paixão (peça 7, p. 16) 
	39.1 Inseriu no resumo de documentos para cálculo do tempo de contribuição vínculos empregatícios fictícios com as empresas ETE - Engenharia de Telecomunicações e Eletricidade Ltda, Comércio e Construções Agropecuária e Francisco Macedo, nos períodos de 2/1/1993 a 31/12/1995, 1/12/1989 a 31/12/1992 e 3/1/1996 a 10/10/2001, respectivamente. Inseriu também recolhimentos de contribuições previdenciárias na condição de autônomo no período de 4/1986 a 10/1994 sem que tenham sido comprovados.
	39.2 Acatou a RSC contendo informações inverídicas no que se refere a vínculos empregatícios e salários de contribuições fictícios com a empresa Francisco Macedo, e, por conseguinte, sendo fictícios também, o PBC e a RMI.
	39.3 Deixou de fazer consulta obrigatória ao sistema do CNIS.
	39.4 Deixou de autenticar ou conferir com o original a cópia do CP e CTPS, supostamente apresentada pela segurada.
	39.5 Deixou de solicitar diligência ante as irregularidades constantes da CP e CTPS, tais como rasuras e montagem.
	39.6 Concedeu o benefício sem assinatura da segurada no requerimento.
	39.7 Relação de pagamentos indevidos (peça 24, p. 30) :
	Data
	Valor histórico (em reais) 

	14/12/2000
	731,96

	14/12/2000
	1.045,66

	14/12/2000
	261,41

	16/01/2001
	1.045,66

	14/02/2001
	1.045,66

	22/03/2001
	1.045,66

	19/04/2001
	1.045,66

	16/05/2001
	1.045,66

	11/06/2001
	1.045,66

	10/07/2001
	1.089,05

	10/08/2001
	1.089,05

	10/09/2001
	1.089,05

	08/10/2001
	1.089,05

	12/11/2001
	1.089,05

	17/12/2001
	1.089,05

	17/12/2001
	1.089,05

	07/01/2002
	1.089,05

	19/02/2002
	1.089,05

	11/03/2002
	1.089,05

	09/04/2002
	1.089,05

	10/05/2002
	1.089,05

	10/06/2002
	1.089,05

	Total
	22.470,64

	40. NB 117.751.955-8 de João Alves da Cunha (peça 7, p. 18) 
	40.1 Inseriu no resumo de documentos para cálculo de tempo de contribuição vínculos empregatícios fictícios com as empresas: Francisco Macedo (Fazenda Soraya) , Pinho e Pinho Ltda, Firmino Jose de Carvalho, José Soares Indústria e Comércio, Armazém Mandacarú, Bras Pesca Indústria e Comércio e Construtora Sales Furlani, nos períodos de 1/10/1994 a 9/8/2000, 4/1/1963 a 31/3/67, 1/4/1967 a 1/11/1969, 1/1/1970 a 30/6/1976. 2/7/1976 a 30/8/1981, 2/9/1981 a 31/12/1985 e 4/1/1986 a 30/8/1994, respectivamente.
	40.2 Acatou a RSC contendo informações inverídicas no que tange a vínculo empregatício e salários de contribuição fictícios com a empresa Francisco Macedo, sendo, por conseguinte, fictício também o PBC e a RMI.
	40.3 Deixou de fazer consulta obrigatória ao sistema do CNIS.
	40.4 Deixou de autenticar ou conferir com o original a cópia do CP e CTPS, supostamente apresentada pela segurada.
	40.5 Deixou de solicitar diligência ante a flagrante montagem verificada na CP, bem como rasuras.
	40.6 Concedeu o benefício sem assinatura do segurado no requerimento.
	40.7 Relação de pagamentos indevidos (peça 24, p. 33) :
	Data
	Valor histórico (em reais) 

	14/12/2000
	731,96

	14/12/2000
	1.045,66

	14/12/2000
	261,41

	16/01/2001
	1.045,66

	14/02/2001
	1.045,66

	22/03/2001
	1.045,66

	19/04/2001
	1.045,66

	16/05/2001
	1.045,66

	11/06/2001
	1.045,66

	10/07/2001
	1.089,05

	10/08/2001
	1.089,05

	10/09/2001
	1.089,05

	08/10/2001
	1.089,05

	12/11/2001
	1.089,05

	17/12/2001
	1.089,05

	17/12/2001
	1.089,05

	07/01/2002
	1.089,05

	19/02/2002
	1.089,05

	11/03/2002
	1.089,05

	09/04/2002
	1.089,05

	10/05/2002
	1.089,05

	10/06/2002
	1.089,05

	Total
	22.470,64

	41. NB 118.761.528-2 de João Verissimo Oliveira (peça 7, p. 15) 
	41.1 Inseriu no resumo de documentos para cálculo de tempo de contribuição vínculos empregatícios fictícios com as empresas A. P. Neves Comércio e Construções e Agropecuária Ltda, Cia de Cigarros Souza Cruz, Madeireira Potyguar Ltda, nos períodos de 2/1/1989 a 31/12/1993, 2/1/1994 a 10/10/2000, 2/1/1965 a 31/12/70 e 2/1/1971 a 30/8/1988, respectivamente.
	41.2 Acatou a RSC contendo informações inverídicas no que se refere a vínculo empregatício e salário de contribuição fictício com a empresa Comércio e Construções Agropecuária Ltda, sendo fictícios também o PBC e a RMI.
	41.3 Deixou de fazer consulta obrigatória ao sistema do CNIS.
	41.4 Deixou de autenticar ou conferir com o original a cópia do CP e CTPS, supostamente apresentada pelo segurado.
	41.5 Concedeu o benefício sem assinatura do segurado no requerimento.
	41.6 Relação de pagamentos indevidos (peça 24, p. 37) :
	Data
	Valor histórico (em reais) 

	15/12/2000
	831,63

	15/12/2000
	1.188,05

	15/12/2000
	297,01

	18/01/2001
	1.188,05

	14/02/2001
	1.188,05

	14/03/2001
	1.188,05

	11/04/2001
	1.188,05

	11/05/2001
	1.188,05

	12/06/2001
	1.188,05

	11/07/2001
	1.237,35

	10/08/2001
	1.237,35

	14/09/2001
	1.237,35

	10/10/2001
	1.237,35

	13/11/2001
	1.237,35

	12/12/2001
	1.237,35

	12/12/2001
	1.237,35

	11/01/2002
	1.237,35

	15/02/2002
	1.237,35

	15/03/2002
	1.237,35

	11/04/2002
	1.237,35

	13/05/2002
	1.237,35

	13/06/2002
	1.237,35

	Total
	25.530,54

	42. NB 117.751.858-6 de Jose Braz da Silva (peça 7, p. 17) 
	42.1 Inseriu no resumo de documentos para cálculo de tempo de contribuição vínculos empregatícios fictícios com as empresas: Mercantil Suissa Indústria e Comércio S/A, Mangels e Kreutzberg Ltda, Cia de Cigarros Souza Cruz Ltda, Madeireira Ptymar Ltda, Francisco Macedo (Fazenda Soraya) e Comércio Construções e Agropecuária Ltda, nos períodos de 6/8/1957 a 10/7/1958, 10/11/1958 a 3/6/1959, 2/1/1966 a 31/7/1970, 2/1/1971 a 30/8/1988, 1/10/1988 a 31/11/1992 e 2/1/1993 a 8/8/2000, respectivamente.
	42.2 Acatou a RSC contendo informações inverídicas no que se refere a vínculos empregatícios e salário de contribuição fictício com a empresa Comércio e Construções e Agropecuária Ltda, sendo, por conseguinte, fictícios também o PBC e a RMI.
	42.3 Deixou de fazer consulta obrigatória ao sistema do CNIS.
	42.4 Deixou de autenticar ou conferir com o original a cópia do CP e CTPS, supostamente apresentada pelo segurado.
	42.5 Deixou de solicitar diligência ante flagrante adulteração e montagem verificada na CTPS.
	42.6 Concedeu o benefício sem assinatura do segurado no requerimento.
	42.7 Relação de pagamentos indevidos (peça 24, p. 40) :
	Data
	Valor histórico (em reais) 

	20/10/2000
	847,35

	20/10/2000
	1.105,25

	30/11/2000
	1.105,25

	12/12/2000
	1.105,25

	12/12/2000
	460,52

	18/01/2001
	1.105,25

	13/02/2001
	1.105,25

	16/03/2001
	1.105,25

	12/04/2001
	1.105,25

	11/05/2001
	1.105,25

	12/06/2001
	1.105,25

	16/07/2001
	1.170,12

	14/08/2001
	1.170,12

	13/09/2001
	1.170,12

	16/10/2001
	1.170,12

	13/11/2001
	1.170,12

	14/12/2001
	1.170,12

	14/12/2001
	1.170,12

	14/01/2002
	1.170,12

	14/02/2002
	1.170,12

	19/03/2002
	1.170,12

	16/04/2002
	1.170,12

	14/05/2002
	1.170,12

	Total
	25.296,00

	Responsabilização dos segurados do INSS pelo TCU
	43. Conforme a jurisprudência do TCU, enunciada no Acórdão 297/2016-TCU-Plenário, rel. Min. Vital do Rego, não comprovada a participação do beneficiário na concessão irregular de benefício previdenciário, fica afastada a responsabilidade do segurado perante o TCU, sem prejuízo da adoção, pelos órgãos competentes, de providências administrativas e/ou judiciais para reaver os valores indevidamente pagos. Como no caso em tela não há elementos que indicam de forma inequívoca a participação dos beneficiários na concessão indevida de seu benefício, fato corroborado pela ausência de assinatura dos beneficiários no requerimento de concessão da aposentadoria. Dessa forma, deverá ser afastada a responsabilidade dos beneficiários no âmbito dessa Tomada de Contas Especial.
	Citações
	44. O responsável foi citado por meio dos Ofícios 6489/2019, 6539/2019 e 6540/2019-TCU/Secex-TCE (peça 51, 55 e 56) , tendo tomado ciência no dia 16/10/2019, conforme atesta o AR constante da peça 57.
	Revelia do responsável
	45. Apesar de o responsável ter sido devidamente citado, não atendeu à citação e não se manifestou quanto às irregularidades verificadas.
	46. Transcorrido o prazo regimental fixado e mantendo-se inerte o aludido responsável, impõe-se que seja considerado revel, dando-se prosseguimento ao processo, de acordo com o art. 12, § 3º, da Lei 8.443/1992.
	47. Nos processos do TCU, a revelia não leva à presunção de que seriam verdadeiras todas as imputações levantadas contra os responsáveis, diferentemente do que ocorre no processo civil, em que a revelia do réu opera a presunção da verdade dos fatos narrados pelo autor. Dessa forma, a avaliação da responsabilidade do agente não pode prescindir da prova existente no processo ou para ele carreada.
	48. Ao não apresentar defesa, o responsável deixou de produzir prova da regularidade dos atos que praticou, em afronta às normas que impõem a obrigação legal àqueles que gerem recursos públicos, sempre que demandados pelos órgãos de controle, apresentar os documentos que demonstrem a correta utilização das verbas públicas, a exemplo do contido no art. 93 do Decreto-Lei 200/67: 'Quem quer que utilize dinheiros públicos terá de justificar seu bom e regular emprego na conformidade das leis, regulamentos e normas emanadas das autoridades administrativas competentes.' 
	49. Mesmo as alegações de defesa não sendo apresentadas, considerando o princípio da verdade real que rege esta Corte, procurou-se buscar, em manifestações do responsável na fase interna desta Tomada de Contas Especial, se havia algum argumento que pudesse ser aproveitado a seu favor. 
	Culpabilidade
	50. No âmbito do TCU, é considerado de boa-fé o responsável que, embora tenha concorrido para o dano ao erário ou outra irregularidade, seguiu as normas pertinentes, os preceitos e os princípios do direito. A análise, portanto, é feita sob o ponto de vista objetivo, sem que seja necessária a comprovação de má-fé (dolo) , mas apenas da ausência de boa-fé objetiva (Acórdão 7936/2018-TCU-Segunda Câmara, rel. Min. Augusto Sherman) .
	51. É razoável afirmar que os responsáveis tinham consciência da ilicitude dos atos que praticaram, sendo-lhes exigível conduta diversa, tendo em vista a clareza dos normativos a que estavam vinculados na concessão de benefícios previdenciários e que foram violados. Dessa, forma, diante dos elementos carreados aos autos, não é possível afirmar a existência de boa-fé dos responsáveis.
	Verificação do Prazo de Prescrição da Pretensão Punitiva
	52. Observa-se ter ocorrido a prescrição da pretensão punitiva por parte do TCU que, nos termos do entendimento firmado no Acórdão 1441/2016-TCU-Plenário, rel. Ministro Benjamin Zymler, subordina-se ao prazo geral de prescrição indicado no art. 205 do Código Civil, qual seja, dez anos contados a partir da data de ocorrência da irregularidade sancionada, nos termos do art. 189 do Código Civil. As irregularidades discutidas nesta TCE ocorreram nos exercícios de 2000 a 2002, portanto há mais de 10 anos.
	CONCLUSÃO
	53. Diante da revelia do Sr. Juarez Pereira de Araújo Júnior e inexistindo nos autos elementos que permitam concluir pela ocorrência de boa-fé ou de outros excludentes de culpabilidade em sua conduta, propõe-se que suas contas sejam julgadas irregulares e que o responsável seja condenado em débito, deixando, no entanto, de ser aplicada a multa prevista no art. 57 da Lei 8.443/1992, em virtude da prescrição da pretensão punitiva.
	54. Conforme demonstrado no item 43 dessa instrução, como não há elementos que indicam de forma inequívoca a participação dos beneficiários na concessão indevida de seu benefício, propõe-se que sejam excluídos da relação de responsáveis.
	PROPOSTA DE ENCAMINHAMENTO
	55. Ante todo o exposto, submetem-se os autos à consideração superior, propondo:
	a) excluir da relação de responsáveis a Sra. Belmira Silva Pinheiro (CPF XXX.544.783-XX) , a Sra. Celise Maria Campos Moreira Lima (CPF XXX.272.597-XX) , o Sr. Clodoaldo de Matos Teles (CPF XXX.317.503-XX) , a Sra. Conceicao de Maria Ferreira dos Santos (CPF XXX.423.308-XX) , a Sra. Francisca Bernabete de Araujo (CPF XXX.516.973-XX) , a Sra. Joana Maria Pinheiro Paixao (CPF XXX.074.502-XX) , o Sr. Joao Alves da Cunha (CPF XXX.723.003-XX) e o Sr. Jose Braz da Silva (CPF XXX.220.673-XX) , em razão da ausência de elementos que indicam de forma inequívoca a participação na concessão indevida de seus benefícios;
	b) Excluir da relação de responsáveis do TC Processo 037.134/2018-5 (Apenso) , o Sr. Expedito Fernandes de Noronha (CPF XXX.859.983-XX) , o Sr. Francisco Rodrigues da Silva (CPF XXX.383.333-XX) , a Sra. Isaura Pacheco Soares (CPF XXX.195.313-XX) , o Sr. Jose Candido Lindoso Mendonca (CPF XXX.171.333-XX) , a Sra. Luzanira Nunes Sousa (CPF XXX.274.543-XX) , a Sra. Maria Evangelista Sousa (CPF XXX.350.263-XX) , a Sra. Maria Laureny Xavier de Sousa (CPF XXX.382.933-XX) , a Sra. Maria Lusimar Silva Sousa de Araujo (CPF XXX.323.533-XX) , a Sra. Maria Mendes Oliveira (CPF XXX.509.693-XX) , a Sra. Maria de Jesus Martins Lopes (CPF XXX.583.503-XX) , a Sra. Maria de Jesus dos Santos Pinheiro (CPF XXX.134.263-XX) e a Sra. Maria de Lourdes Martins Ferreira (CPF XXX.793.633-XX) .
	c) considerar revel, para todos os efeitos, o Sr. Juarez Pereira de Araújo Júnior (CPF XXX.604.283-XX) dando-se prosseguimento ao processo, nos termos do art. 12, § 3º, da Lei 8.443/1992 c/c o art. 202, § 8º, do RI/TCU;
	d) com fundamento nos arts. 1º, inciso I, 16, inciso III, alíneas 'b' e 'c' da Lei 8.443/1992 c/c os arts. 19 e 23, inciso III, da mesma Lei, e com arts. 1º, inciso I, 209, inciso IV, 210 e 214, inciso III, do Regimento Interno, que sejam julgadas irregulares as contas do Sr. Juarez Pereira de Araújo Júnior (CPF XXX.604.283-XX) e condená-lo ao pagamento das quantias a seguir especificadas, com a fixação do prazo de quinze dias, a contar das notificações, para comprovarem, perante o Tribunal (art. 214, inciso III, alínea 'a', do Regimento Interno) , o recolhimento das dívidas aos cofres do Tesouro Nacional, atualizadas monetariamente e acrescidas dos juros de mora, calculados a partir das datas discriminadas, até a data dos recolhimentos, na forma prevista na legislação em vigor, abatendo-se, na oportunidade, os valores já ressarcidos:
	DATA DA OCORRÊNCIA
	VALOR ORIGINAL (R$) 
	D/C

	07/04/2000
	1083,08
	D

	07/04/2000
	1046,97
	D

	14/04/2000
	713,79
	D

	03/05/2000
	1225,63
	D

	04/05/2000
	1225,63
	D

	08/05/2000
	1083,08
	D

	15/05/2000
	973,36
	D

	05/06/2000
	1225,63
	D

	07/06/2000
	1083,08
	D

	15/06/2000
	973,36
	D

	20/06/2000
	522,86
	D

	20/06/2000
	922,71
	D

	20/06/2000
	922,71
	D

	06/07/2000
	1248,91
	D

	07/07/2000
	1103,65
	D

	12/07/2000
	1184,11
	D

	14/07/2000
	920,56
	D

	14/07/2000
	1261,22
	D

	14/07/2000
	935,81
	D

	17/07/2000
	987,18
	D

	07/08/2000
	1248,91
	D

	07/08/2000
	1103,65
	D

	10/08/2000
	1184,11
	D

	11/08/2000
	526,34
	D

	15/08/2000
	987,18
	D

	15/08/2000
	935,81
	D

	21/08/2000
	980,85
	D

	21/08/2000
	1279,38
	D

	23/08/2000
	1261,22
	D

	05/09/2000
	1248,91
	D

	08/09/2000
	1103,65
	D

	08/09/2000
	935,81
	D

	11/09/2000
	1391,26
	D

	11/09/2000
	1227,59
	D

	12/09/2000
	1184,11
	D

	13/09/2000
	1315,87
	D

	15/09/2000
	987,18
	D

	20/09/2000
	1279,38
	D

	21/09/2000
	1261,22
	D

	26/09/2000
	725,83
	D

	26/09/2000
	1146,05
	D

	27/09/2000
	719,17
	D

	27/09/2000
	1135,54
	D

	27/09/2000
	177,1
	D

	27/09/2000
	1328,25
	D

	05/10/2000
	1248,91
	D

	06/10/2000
	1103,65
	D

	06/10/2000
	935,81
	D

	09/10/2000
	1227,59
	D

	09/10/2000
	1315,87
	D

	10/10/2000
	1328,25
	D

	10/10/2000
	1184,11
	D

	11/10/2000
	1146,05
	D

	13/10/2000
	1261,22
	D

	16/10/2000
	987,18
	D

	16/10/2000
	1279,38
	D

	17/10/2000
	1219,56
	D

	17/10/2000
	799,14
	D

	17/10/2000
	1141,64
	D

	20/10/2000
	847,35
	D

	20/10/2000
	1105,25
	D

	23/10/2000
	1135,54
	D

	06/11/2000
	1248,91
	D

	08/11/2000
	1103,65
	D

	09/11/2000
	798,36
	D

	09/11/2000
	1260,58
	D

	09/11/2000
	1227,59
	D

	09/11/2000
	935,81
	D

	09/11/2000
	1315,87
	D

	10/11/2000
	1138,89
	D

	10/11/2000
	1328,25
	D

	10/11/2000
	1184,11
	D

	13/11/2000
	1261,22
	D

	14/11/2000
	1146,05
	D

	14/11/2000
	1135,54
	D

	16/11/2000
	987,18
	D

	16/11/2000
	1141,64
	D

	16/11/2000
	1279,38
	D

	22/11/2000
	1240,65
	D

	22/11/2000
	1219,56
	D

	22/11/2000
	1076,85
	D

	30/11/2000
	1105,25
	D

	05/12/2000
	1248,91
	D

	05/12/2000
	1040,75
	D

	07/12/2000
	1103,65
	D

	07/12/2000
	1011,67
	D

	07/12/2000
	1138,89
	D

	07/12/2000
	474,53
	D

	07/12/2000
	935,81
	D

	07/12/2000
	779,84
	D

	07/12/2000
	1076,85
	D

	07/12/2000
	538,42
	D

	11/12/2000
	1146,05
	D

	11/12/2000
	573,02
	D

	11/12/2000
	1328,25
	D

	11/12/2000
	553,43
	D

	11/12/2000
	1227,59
	D

	11/12/2000
	613,79
	D

	11/12/2000
	1184,11
	D

	11/12/2000
	789,4
	D

	11/12/2000
	1315,87
	D

	11/12/2000
	548,27
	D

	12/12/2000
	1105,25
	D

	12/12/2000
	460,52
	D

	13/12/2000
	406,52
	D

	13/12/2000
	1219,56
	D

	14/12/2000
	987,18
	D

	14/12/2000
	822,65
	D

	14/12/2000
	1135,54
	D

	14/12/2000
	567,77
	D

	14/12/2000
	720,12
	D

	14/12/2000
	1028,75
	D

	14/12/2000
	731,96
	D

	14/12/2000
	1045,66
	D

	14/12/2000
	261,41
	D

	14/12/2000
	731,96
	D

	14/12/2000
	1045,66
	D

	14/12/2000
	261,41
	D

	15/12/2000
	1279,38
	D

	15/12/2000
	746,3
	D

	15/12/2000
	831,63
	D

	15/12/2000
	1188,05
	D

	15/12/2000
	297,01
	D

	20/12/2000
	1240,65
	D

	20/12/2000
	413,55
	D

	20/12/2000
	475,68
	D

	20/12/2000
	1141,64
	D

	20/12/2000
	1260,58
	D

	20/12/2000
	420,19
	D

	05/01/2001
	1219,56
	D

	05/01/2001
	1138,89
	D

	08/01/2001
	1248,91
	D

	08/01/2001
	1103,65
	D

	08/01/2001
	1260,58
	D

	08/01/2001
	935,81
	D

	09/01/2001
	1146,05
	D

	09/01/2001
	1227,59
	D

	09/01/2001
	1315,87
	D

	10/01/2001
	1328,25
	D

	10/01/2001
	1184,11
	D

	12/01/2001
	1240,65
	D

	15/01/2001
	987,18
	D

	15/01/2001
	1135,54
	D

	15/01/2001
	1279,38
	D

	16/01/2001
	146,78
	D

	16/01/2001
	91,74
	D

	16/01/2001
	1100,92
	D

	16/01/2001
	1028,75
	D

	16/01/2001
	1045,66
	D

	16/01/2001
	1045,66
	D

	18/01/2001
	1188,05
	D

	18/01/2001
	1105,25
	D

	19/01/2001
	1076,85
	D

	22/01/2001
	1141,64
	D

	05/02/2001
	1219,56
	D

	06/02/2001
	1248,91
	D

	06/02/2001
	1076,85
	D

	07/02/2001
	1103,65
	D

	07/02/2001
	1138,89
	D

	07/02/2001
	1260,58
	D

	07/02/2001
	935,81
	D

	08/02/2001
	1227,59
	D

	08/02/2001
	1315,87
	D

	09/02/2001
	1146,05
	D

	09/02/2001
	1328,25
	D

	12/02/2001
	1184,11
	D

	13/02/2001
	1261,22
	D

	13/02/2001
	1261,22
	D

	13/02/2001
	1240,65
	D

	13/02/2001
	1105,25
	D

	14/02/2001
	987,18
	D

	14/02/2001
	1045,66
	D

	14/02/2001
	1045,66
	D

	14/02/2001
	1188,05
	D

	15/02/2001
	1100,92
	D

	15/02/2001
	1135,54
	D

	15/02/2001
	1028,75
	D

	15/02/2001
	1279,38
	D

	20/02/2001
	1261,22
	D

	20/02/2001
	840,81
	D

	05/03/2001
	1219,56
	D

	06/03/2001
	1248,91
	D

	06/03/2001
	1076,85
	D

	07/03/2001
	1103,65
	D

	07/03/2001
	1138,89
	D

	07/03/2001
	1141,64
	D

	07/03/2001
	1141,64
	D

	07/03/2001
	935,81
	D

	08/03/2001
	1227,59
	D

	08/03/2001
	1315,87
	D

	09/03/2001
	1328,25
	D

	09/03/2001
	1260,58
	D

	12/03/2001
	1146,05
	D

	12/03/2001
	1184,11
	D

	14/03/2001
	987,18
	D

	14/03/2001
	1135,54
	D

	14/03/2001
	1279,38
	D

	14/03/2001
	1188,05
	D

	15/03/2001
	1240,65
	D

	15/03/2001
	1100,92
	D

	16/03/2001
	1028,75
	D

	16/03/2001
	1105,25
	D

	22/03/2001
	1045,66
	D

	22/03/2001
	1045,66
	D

	04/04/2001
	1260,58
	D

	05/04/2001
	1219,56
	D

	06/04/2001
	1248,91
	D

	06/04/2001
	1103,65
	D

	06/04/2001
	1138,89
	D

	06/04/2001
	1076,85
	D

	09/04/2001
	1141,64
	D

	09/04/2001
	1227,59
	D

	09/04/2001
	935,81
	D

	09/04/2001
	1315,87
	D

	10/04/2001
	1328,25
	D

	10/04/2001
	1184,11
	D

	11/04/2001
	1188,05
	D

	12/04/2001
	1105,25
	D

	16/04/2001
	1240,65
	D

	16/04/2001
	987,18
	D

	16/04/2001
	1135,54
	D

	16/04/2001
	1028,75
	D

	16/04/2001
	1279,38
	D

	17/04/2001
	1261,22
	D

	17/04/2001
	1100,92
	D

	19/04/2001
	1045,66
	D

	19/04/2001
	1045,66
	D

	04/05/2001
	1146,05
	D

	04/05/2001
	1146,05
	D

	04/05/2001
	1219,56
	D

	04/05/2001
	1260,58
	D

	07/05/2001
	1248,91
	D

	07/05/2001
	1138,89
	D

	07/05/2001
	1076,85
	D

	08/05/2001
	1103,65
	D

	09/05/2001
	1227,59
	D

	09/05/2001
	1315,87
	D

	10/05/2001
	1328,25
	D

	10/05/2001
	935,81
	D

	10/05/2001
	1184,11
	D

	11/05/2001
	1188,05
	D

	11/05/2001
	1105,25
	D

	14/05/2001
	1240,65
	D

	14/05/2001
	1135,54
	D

	14/05/2001
	1141,64
	D

	15/05/2001
	1100,92
	D

	15/05/2001
	987,18
	D

	15/05/2001
	1279,38
	D

	16/05/2001
	1045,66
	D

	16/05/2001
	1045,66
	D

	17/05/2001
	1028,75
	D

	18/05/2001
	1261,22
	D

	05/06/2001
	1248,91
	D

	05/06/2001
	1219,56
	D

	05/06/2001
	1260,58
	D

	06/06/2001
	1138,89
	D

	07/06/2001
	1103,65
	D

	08/06/2001
	1261,22
	D

	08/06/2001
	1227,59
	D

	08/06/2001
	935,81
	D

	08/06/2001
	1076,85
	D

	08/06/2001
	1315,87
	D

	11/06/2001
	1328,25
	D

	11/06/2001
	1184,11
	D

	11/06/2001
	1045,66
	D

	11/06/2001
	1045,66
	D

	12/06/2001
	1240,65
	D

	12/06/2001
	1141,64
	D

	12/06/2001
	1188,05
	D

	12/06/2001
	1105,25
	D

	15/06/2001
	1100,92
	D

	15/06/2001
	987,18
	D

	15/06/2001
	1135,54
	D

	15/06/2001
	1028,75
	D

	15/06/2001
	1279,38
	D

	04/07/2001
	1344,57
	D

	04/07/2001
	1219,56
	D

	05/07/2001
	1357,82
	D

	05/07/2001
	1222,48
	D

	05/07/2001
	1318,56
	D

	06/07/2001
	1188,18
	D

	06/07/2001
	1007,49
	D

	09/07/2001
	1321,62
	D

	09/07/2001
	1412,45
	D

	10/07/2001
	1425,74
	D

	10/07/2001
	1274,81
	D

	10/07/2001
	1089,05
	D

	10/07/2001
	1089,05
	D

	11/07/2001
	1237,35
	D

	12/07/2001
	1297,71
	D

	12/07/2001
	1208,65
	D

	13/07/2001
	1144,84
	D

	13/07/2001
	1062,79
	D

	13/07/2001
	1377,38
	D

	16/07/2001
	1170,12
	D

	17/07/2001
	1218,88
	D

	17/07/2001
	1071,44
	D

	18/07/2001
	1159,33
	D

	19/07/2001
	1146,05
	D

	19/07/2001
	1230,17
	D

	03/08/2001
	1344,57
	D

	03/08/2001
	1318,56
	D

	06/08/2001
	1219,56
	D

	06/08/2001
	1222,48
	D

	07/08/2001
	1357,82
	D

	07/08/2001
	1188,18
	D

	08/08/2001
	1321,62
	D

	08/08/2001
	1007,49
	D

	08/08/2001
	1159,33
	D

	08/08/2001
	1412,45
	D

	09/08/2001
	1425,74
	D

	10/08/2001
	1274,81
	D

	10/08/2001
	1089,05
	D

	10/08/2001
	1089,05
	D

	10/08/2001
	1237,35
	D

	13/08/2001
	1297,71
	D

	13/08/2001
	1208,65
	D

	14/08/2001
	1144,84
	D

	14/08/2001
	1062,79
	D

	14/08/2001
	1377,38
	D

	14/08/2001
	1170,12
	D

	16/08/2001
	1218,88
	D

	16/08/2001
	1071,44
	D

	20/08/2001
	1230,17
	D

	04/09/2001
	1318,56
	D

	05/09/2001
	1344,57
	D

	06/09/2001
	1222,48
	D

	06/09/2001
	1159,33
	D

	10/09/2001
	1188,18
	D

	10/09/2001
	1007,49
	D

	10/09/2001
	1089,05
	D

	10/09/2001
	1089,05
	D

	11/09/2001
	1357,82
	D

	11/09/2001
	1321,62
	D

	11/09/2001
	1412,45
	D

	12/09/2001
	1291,14
	D

	12/09/2001
	1425,74
	D

	12/09/2001
	1274,81
	D

	13/09/2001
	1297,71
	D

	13/09/2001
	1208,65
	D

	13/09/2001
	1170,12
	D

	14/09/2001
	1218,88
	D

	14/09/2001
	1237,35
	D

	17/09/2001
	1144,84
	D

	17/09/2001
	1062,79
	D

	17/09/2001
	1377,38
	D

	18/09/2001
	1071,44
	D

	03/10/2001
	1344,57
	D

	03/10/2001
	1318,56
	D

	05/10/2001
	1188,18
	D

	05/10/2001
	1222,48
	D

	05/10/2001
	1007,49
	D

	05/10/2001
	1159,33
	D

	08/10/2001
	1321,62
	D

	08/10/2001
	1412,45
	D

	08/10/2001
	1089,05
	D

	08/10/2001
	1089,05
	D

	09/10/2001
	1425,74
	D

	10/10/2001
	1291,14
	D

	10/10/2001
	1274,81
	D

	10/10/2001
	1237,35
	D

	15/10/2001
	1357,82
	D

	15/10/2001
	1297,71
	D

	15/10/2001
	1144,84
	D

	15/10/2001
	1062,79
	D

	15/10/2001
	1218,88
	D

	15/10/2001
	1377,38
	D

	16/10/2001
	1208,65
	D

	16/10/2001
	1170,12
	D

	18/10/2001
	1071,44
	D

	19/10/2001
	1230,17
	D

	19/10/2001
	1230,17
	D

	06/11/2001
	1344,57
	D

	06/11/2001
	1318,56
	D

	07/11/2001
	1007,49
	D

	07/11/2001
	1159,33
	D

	08/11/2001
	1357,82
	D

	08/11/2001
	1188,18
	D

	08/11/2001
	1222,48
	D

	09/11/2001
	1291,14
	D

	09/11/2001
	1321,62
	D

	09/11/2001
	1412,45
	D

	12/11/2001
	1274,81
	D

	12/11/2001
	1089,05
	D

	12/11/2001
	1089,05
	D

	13/11/2001
	1297,71
	D

	13/11/2001
	1425,74
	D

	13/11/2001
	1237,35
	D

	13/11/2001
	1170,12
	D

	14/11/2001
	1218,88
	D

	16/11/2001
	1144,84
	D

	16/11/2001
	1062,79
	D

	16/11/2001
	1377,38
	D

	19/11/2001
	1208,65
	D

	19/11/2001
	1071,44
	D

	26/11/2001
	1230,17
	D

	04/12/2001
	1291,14
	D

	04/12/2001
	1291,14
	D

	05/12/2001
	1344,57
	D

	05/12/2001
	1344,57
	D

	05/12/2001
	1318,56
	D

	05/12/2001
	1318,56
	D

	06/12/2001
	1222,48
	D

	06/12/2001
	1222,48
	D

	07/12/2001
	1188,18
	D

	07/12/2001
	1188,18
	D

	07/12/2001
	1007,49
	D

	07/12/2001
	1007,49
	D

	07/12/2001
	1159,33
	D

	07/12/2001
	1159,33
	D

	10/12/2001
	1357,82
	D

	10/12/2001
	1357,82
	D

	10/12/2001
	1321,62
	D

	10/12/2001
	1321,62
	D

	10/12/2001
	1412,45
	D

	10/12/2001
	1412,45
	D

	11/12/2001
	1425,74
	D

	11/12/2001
	1425,74
	D

	11/12/2001
	1274,81
	D

	11/12/2001
	1274,81
	D

	12/12/2001
	1297,71
	D

	12/12/2001
	1297,71
	D

	12/12/2001
	1237,35
	D

	12/12/2001
	1237,35
	D

	14/12/2001
	1144,84
	D

	14/12/2001
	1144,84
	D

	14/12/2001
	1230,17
	D

	14/12/2001
	1230,17
	D

	14/12/2001
	1062,79
	D

	14/12/2001
	1062,79
	D

	14/12/2001
	1218,88
	D

	14/12/2001
	1218,88
	D

	14/12/2001
	1377,38
	D

	14/12/2001
	1377,38
	D

	14/12/2001
	1170,12
	D

	14/12/2001
	1170,12
	D

	17/12/2001
	1071,44
	D

	17/12/2001
	1071,44
	D

	17/12/2001
	1089,05
	D

	17/12/2001
	1089,05
	D

	17/12/2001
	1089,05
	D

	17/12/2001
	1089,05
	D

	19/12/2001
	1208,65
	D

	19/12/2001
	1208,65
	D

	04/01/2002
	1344,57
	D

	04/01/2002
	1318,56
	D

	07/01/2002
	1291,14
	D

	07/01/2002
	1222,48
	D

	07/01/2002
	1089,05
	D

	07/01/2002
	1089,05
	D

	08/01/2002
	1188,18
	D

	08/01/2002
	1159,33
	D

	09/01/2002
	1321,62
	D

	09/01/2002
	1007,49
	D

	09/01/2002
	1412,45
	D

	10/01/2002
	1425,74
	D

	10/01/2002
	1274,81
	D

	11/01/2002
	1237,35
	D

	14/01/2002
	1357,82
	D

	14/01/2002
	1297,71
	D

	14/01/2002
	1218,88
	D

	14/01/2002
	1170,12
	D

	15/01/2002
	1144,84
	D

	15/01/2002
	1062,79
	D

	15/01/2002
	1377,38
	D

	16/01/2002
	1230,17
	D

	17/01/2002
	1071,44
	D

	22/01/2002
	1208,65
	D

	05/02/2002
	1344,57
	D

	05/02/2002
	1291,14
	D

	05/02/2002
	1318,56
	D

	06/02/2002
	1357,82
	D

	07/02/2002
	1188,18
	D

	07/02/2002
	1222,48
	D

	08/02/2002
	1321,62
	D

	08/02/2002
	1007,49
	D

	08/02/2002
	1159,33
	D

	08/02/2002
	1412,45
	D

	14/02/2002
	1425,74
	D

	14/02/2002
	1274,81
	D

	14/02/2002
	1170,12
	D

	15/02/2002
	1218,88
	D

	15/02/2002
	1237,35
	D

	18/02/2002
	1297,71
	D

	18/02/2002
	1144,84
	D

	18/02/2002
	1062,79
	D

	18/02/2002
	1071,44
	D

	18/02/2002
	1377,38
	D

	19/02/2002
	1089,05
	D

	19/02/2002
	1089,05
	D

	21/02/2002
	1230,17
	D

	22/02/2002
	1208,65
	D

	01/03/2002
	1318,56
	D

	05/03/2002
	1344,57
	D

	05/03/2002
	1291,14
	D

	06/03/2002
	1357,82
	D

	07/03/2002
	1188,18
	D

	07/03/2002
	1222,48
	D

	08/03/2002
	1321,62
	D

	08/03/2002
	1007,49
	D

	08/03/2002
	1412,45
	D

	11/03/2002
	1425,74
	D

	11/03/2002
	1274,81
	D

	11/03/2002
	1089,05
	D

	11/03/2002
	1089,05
	D

	12/03/2002
	1159,33
	D

	14/03/2002
	1144,84
	D

	14/03/2002
	1230,17
	D

	14/03/2002
	1062,79
	D

	15/03/2002
	1218,88
	D

	15/03/2002
	1377,38
	D

	15/03/2002
	1237,35
	D

	18/03/2002
	1071,44
	D

	19/03/2002
	1170,12
	D

	20/03/2002
	1297,71
	D

	22/03/2002
	1208,65
	D

	01/04/2002
	1318,56
	D

	03/04/2002
	1344,57
	D

	04/04/2002
	1291,14
	D

	05/04/2002
	1188,18
	D

	05/04/2002
	1222,48
	D

	08/04/2002
	1321,62
	D

	08/04/2002
	1412,45
	D

	09/04/2002
	1007,49
	D

	09/04/2002
	1159,33
	D

	09/04/2002
	1089,05
	D

	09/04/2002
	1089,05
	D

	10/04/2002
	1357,82
	D

	10/04/2002
	1274,81
	D

	11/04/2002
	1425,74
	D

	11/04/2002
	1237,35
	D

	12/04/2002
	1297,71
	D

	12/04/2002
	1062,79
	D

	15/04/2002
	1144,84
	D

	15/04/2002
	1218,88
	D

	15/04/2002
	1377,38
	D

	16/04/2002
	1230,17
	D

	16/04/2002
	1170,12
	D

	18/04/2002
	1071,44
	D

	25/04/2002
	1208,65
	D

	02/05/2002
	1318,56
	D

	06/05/2002
	1344,57
	D

	07/05/2002
	1357,82
	D

	07/05/2002
	1291,14
	D

	08/05/2002
	1188,18
	D

	08/05/2002
	1222,48
	D

	08/05/2002
	1007,49
	D

	09/05/2002
	1321,62
	D

	10/05/2002
	1425,74
	D

	10/05/2002
	1274,81
	D

	10/05/2002
	1412,45
	D

	10/05/2002
	1089,05
	D

	10/05/2002
	1089,05
	D

	13/05/2002
	1297,71
	D

	13/05/2002
	1237,35
	D

	14/05/2002
	1218,88
	D

	14/05/2002
	1159,33
	D

	14/05/2002
	1170,12
	D

	15/05/2002
	1062,79
	D

	15/05/2002
	1377,38
	D

	16/05/2002
	1144,84
	D

	16/05/2002
	1230,17
	D

	16/05/2002
	1071,44
	D

	29/05/2002
	1208,65
	D

	04/06/2002
	1291,14
	D

	05/06/2002
	1344,57
	D

	05/06/2002
	1318,56
	D

	07/06/2002
	1357,82
	D

	07/06/2002
	1222,48
	D

	07/06/2002
	1007,49
	D

	10/06/2002
	1321,62
	D

	10/06/2002
	1412,45
	D

	10/06/2002
	1089,05
	D

	10/06/2002
	1089,05
	D

	11/06/2002
	1230,17
	D

	11/06/2002
	1425,74
	D

	12/06/2002
	1297,71
	D

	13/06/2002
	1237,35
	D

	14/06/2002
	1144,84
	D

	14/06/2002
	1218,88
	D

	14/06/2002
	1159,33
	D

	14/06/2002
	1377,38
	D

	17/06/2002
	1071,44
	D

	01/07/2002
	1208,65
	D

	03/07/2002
	1468,27
	D

	04/07/2002
	1334,94
	D

	11/07/2002
	1482,73
	D

	06/08/2002
	1334,94
	D

	e) autorizar, desde logo, nos termos do art. 28, inciso II, da Lei 8.443/1992, a cobrança judicial das dívidas, caso não atendidas as notificações;
	f) autorizar, desde logo, com fundamento no art. 26, da Lei 8.443/1992 c/c o art. 217, do Regimento Interno do TCU, caso seja do interesse do responsável, o parcelamento da dívida em até 36 parcelas, incidindo, sobre cada uma, os encargos legais devidos, sem prejuízo de alertá-lo de que, caso opte por essa forma de pagamento, a falta de comprovação do recolhimento de qualquer parcela implicará o vencimento antecipado do saldo devedor, nos termos do art. 26, parágrafo único, e 59, da Lei 8.443/1992 c/c o art. 217, § 2º, do Regimento Interno do TCU;
	g) encaminhar cópia da deliberação ao Procurador-Chefe da Procuradoria da República no MA, nos termos do § 3º do art. 16 da Lei 8.443/1992 c/c o § 7º do art. 209 do Regimento Interno do TCU, para adoção das medidas cabíveis; e comunicar-lhe que o relatório e o voto que a fundamentarem podem ser acessados por meio do endereço eletrônico www.tcu.gov.br/acordaos e que, caso haja interesse, o Tribunal pode enviar-lhe cópia desses documentos sem qualquer custo."
3.	Enfim, por intermédio do Exmo. Sr. Subprocurador-Geral Paulo Soares Bugarin, o MPTCU anuiu, em cota singela (Peça 63) , à aludida proposta da unidade técnica.
4.	Foi apensado ao presente feito, contudo, o TC Processo 037.174/2018-5 por força do Acórdão 555/2019-TCU-Segunda Câmara diante da conexão entre o presente processo e o referido TC Processo 037.034/2018-9, cuidando aí, também, de tomada de contas especial instaurada pela Gerência Executiva do INSS em São Luís - MA ante o prejuízo causado pelas demais irregularidades nas concessões de benefícios previdenciários por Juarez Pereira de Araújo Júnior, a partir da apuração promovida no Processo Administrativo Disciplinar - PAD n.º 35078.000915/2002-76.
É o Relatório.

não há.

Subprocurador-Geral Paulo Soares Bugarin.

TOMADA DE CONTAS ESPECIAL. FRAUDE NA CONCESSÃO DE BENEFÍCIOS PREVIDENCIÁRIOS. CITAÇÃO. REVELIA. CONTAS IRREGULARES. DÉBITO. SOLICITAÇÃO PARA O ARRESTO DE BENS. PRESCRIÇÃO DA PRETENSÃO PUNITIVA DO TCU. CIÊNCIA.

TOMADA DE CONTAS ESPECIAL (TCE)

Secretaria de Controle Externo de Tomada de Contas Especial (Secex-TCE).

Trata-se de tomada de contas especial instaurada pelo Instituto Nacional do Seguro Social (INSS) em desfavor, originalmente, de Juarez Pereira de Araújo Júnior, como então servidor do INSS no âmbito da gerência executiva de São Luís - MA, em inicial solidariedade com os segurados-beneficiários, diante da irregular concessão de benefícios previdenciários e da subsequente produção de dano ao erário sob o valor histórico de R$ 333.900,76.
2.	Como visto, o TC Processo 037.174/2018-5 teria sido apensado ao presente feito por força do Acórdão 555/2019-TCU-Segunda Câmara diante da conexão entre o presente processo e o referido TC Processo 037.034/2018-9, cuidando aí, também, de tomada de contas especial instaurada pela Gerência Executiva do INSS em São Luís - MA ante o prejuízo causado pelas demais irregularidades nas concessões de benefícios previdenciários por Juarez Pereira de Araújo Júnior, a partir da apuração promovida no Processo Administrativo Disciplinar - PAD n.º 35078.000915/2002-76.
3.	O aludido PAD n.º 35078.000915/2002-76, de 31/8/2005 (Peça 7) , evidenciou que Juarez Pereira de Araújo Júnior teria promovido a indevida concessão de benefícios previdenciários por meio da inserção de dados inverídicos em prol de supostos beneficiários, tendo essa irregularidade resultado na subsequente demissão do mencionado responsável (Peça 10) .
4.	Por essa linha, por meio do Relatório de TCE n.º 35078.003512/2017-75 na fase interna da TCE (Peça 35) , a comissão de TCE junto à gerência executiva do INSS em São Luís - MA assinalou a responsabilidade de Juarez Pereira de Araújo Júnior pela aludida fraude.
5.	Já no âmbito do TCU, a Secex-TCE promoveu a citação de Juarez Pereira de Araújo Júnior (Peça 59) , mas, a despeito da regular citação, ele não apresentou as suas alegações de defesa, nem efetuou, tampouco, o recolhimento do débito em favor do INSS, passando à condição de revel perante o TCU, nos termos do art. 12, § 3º, da Lei nº 8.443, de 1992.
6.	De todo modo, após a análise final do feito, a unidade técnica propôs a irregularidade das contas de Juarez Pereira de Araújo Júnior para condená-lo ao pagamento do correspondente débito, com a subjacente aplicação da multa prevista no art. 57 da Lei nº 8.443, de 1992, tendo o Parquet especial anuído à essa proposta.
7.	O TCU pode incorporar o parecer da unidade técnica a estas razões de decidir, deixando, todavia, de aplicar a suscitada penalidade legal diante da prescrição da pretensão punitiva do Tribunal.
8.	Eis que a gravidade dos ilícitos seria tão evidente que, para além da presente TCE, o responsável (Juarez Pereira de Araújo Júnior) teria sido demitido do serviço público.
9.	Estaria adequada, então, a proposta da unidade técnica no sentido de julgar irregulares as contas da pessoa física causadora do aludido dano ao erário em consonância, por exemplo, com o Acórdão 321/2019-TCU-Plenário.
10.	O TCU não deve passar, contudo, a pugnar pela persecução dos outros responsáveis indicados na fase interna desta TCE, com a eventual citação desses possíveis responsáveis no presente momento, não só porque o presente feito já estaria em plenas condições de julgamento, não subsistindo a suposta razoabilidade no eventual retorno do processo para promover a suscitada citação, mas também porque o instituto da solidariedade passiva corresponderia a benefício legalmente erigido em favor do ente estatal credor, e não da pessoa privada devedora, podendo o referido devedor principal ajuizar eventualmente a superveniente ação regressiva em desfavor dos demais corresponsáveis, em sintonia com a jurisprudência do TCU, a exemplo dos Acórdãos 1.159/2015, 2.263/2015 e 3.039/2015, do Plenário, sem prejuízo de, no âmbito administrativo ou judicial, todos os responsáveis serem porventura demandados pelos eventuais ilícitos perpetrados.
11.	De toda sorte, em face do correspondente dano ao erário, o TCU pode promover o envio de solicitação para a AGU promover as medidas judiciais cabíveis com vistas ao arresto dos bens do efetivo responsável, nos termos do art. 61 da Lei nº 8.443, de 1992, e do art. 275 do RITCU, garantindo, com isso, a futura execução do débito ora imputado, sem prejuízo de, nesse caso, o MPTCU atentar para a eventual possibilidade de promover o referido arresto em relação ao valor consolidado das diversas dívidas já eventualmente imputadas contra o aludido responsável em outros processos de tomada de contas especial autuados no âmbito do TCU, devendo, por outro lado, o TCU deixar de inabilitá-lo temporariamente para o exercício de função pública na administração federal diante da suscitada prescrição da pretensão punitiva do TCU. 
12.	Subsistiria essa prescrição da pretensão punitiva do TCU, pois teria transcorrido o período superior a dez anos entre a ordem para a citação no âmbito do TCU, em 10/7/2019 (Peça 49) , e a cessação do aludido ilícito continuado pelo desvio dos recursos federais em 6/8/2002, nos termos do Acórdão 1441/2016-TCU-Plenário.
13.	Eis que, por meio do aludido Acórdão 1.441/2016 proferido na Sessão Extraordinária de 8/6/2016, o Plenário do TCU firmou o seu entendimento no sentido de que a prescrição da pretensão punitiva deve seguir a regra geral do prazo decenal, contado a partir do fato, em linha com o art. 205 do Código Civil brasileiro, interrompendo a contagem do aludido prazo com a ordem de citação, nos termos do art. 240, caput, da Lei nº 13.105 (Código Processual Civil) , de 2015. 
14. 	Sem prejuízo, entretanto, do respeito a esse entendimento do TCU, deve ser reiterada a minha ressalva já registrada em vários outros julgados do Tribunal no sentido de que, na ausência de lei específica, o TCU não deveria aplicar qualquer prazo prescricional sobre a referida pretensão punitiva ou, então, na pior das hipóteses, o Tribunal deveria aplicar a regra prescricional fixada pela Lei nº 9.873, de 1999, não só porque ela trata diretamente de prescrição no âmbito do direito administrativo sancionador, mas também porque, entre outras medidas, a aludida lei manda aplicar o prazo prescricional penal, quando a infração administrativa também configure crime, além de determinar expressamente que, diante de ilícito continuado ou permanente, a contagem do prazo deve iniciar a partir da cessação do aludido ilícito.
15.	A despeito, então, do registro dessa minha posição pessoal, o TCU não deve pugnar pela pronta aplicação da multa legal em desfavor do aludido responsável a partir do entendimento fixado pelo aludido Acórdão 1441/2016-TCU-Plenário.
16.	O TCU deve julgar irregulares, portanto, as contas de Juarez Pereira de Araújo Júnior para condená-lo ao pagamento do correspondente débito, sem prejuízo, todavia, de deixar de aplicar as suscitadas penalidades legais diante da prescrição da pretensão punitiva do TCU, por força do Acórdão 1441/2016-TCU-Plenário, deixando, ainda, de avaliar a eventual responsabilidade dos segurados-beneficiários na aludida fraude, já que eles sequer teriam sido chamados em citação neste processo.
Ante o exposto, pugno pela prolação do Acórdão ora submetido a este Colegiado.
TCU, Sala das Sessões, em 26 de agosto de 2020.
Ministro-Substituto ANDRÉ LUÍS DE CARVALHO 
Relator